臺灣高雄地方法院民事判決　　　　　　　　　　　　九十一年度重訴字第七九四號
　　原　　　告　　南和興產股份有限公司
　　法定代理人　　戌○○
　　訴訟代理人　　柯尊仁　　　律師
　　複代理人　　　陳正男　　　律師
　　　　　　　　　陳妙泉　　　律師
　　被　　　告　　Ｉ○○
　　被　　　告　　寅　○
　　被　　　告　　Ｇ○○
　　被　　　告　　Ｒ○○○
　　被　　　告　　丑○○○
　　兼訴訟代理人　子○○
　　被　　　告　　Ａ○○
　　兼訴訟代理人　Ｅ○○
　　被　　　告　　宙○○
　　訴訟代理人　　黃○○○
　　被　　　告　　Ｄ○○
　　兼訴訟代理人　酉○○
　　被　　　告　　Ｘ○○
　　兼訴訟代理人　己○○
　　被　　　告　　辰○○
　　被　　　告　　Ｐ○○
　　被　　　告　　丁○○
　　代理人　　　　Ｉ○○
　　被　　　告　　Ｗ○○○
　　兼訴訟代理人　Ｙ○○○
　　被　　　告　　亥○○
　　被　　　告　　天○○
　　被　　　告　　Ｃ○○○
　　被　　　告　　乙○○○
　　被　　　告　　甲○○
　　訴訟代理人　　丙○○
　　被　　　告　　Ｖ○○
　　訴訟代理人　　Ｕ○○○
　　　　　　　　　巳○○
　　被　　　告　　玄○○
　　被　　　告　　卯○○
　　被　　　告　　庚○○
　　被　　　告　　壬○○
　　被　　　告　　午○○
　　兼訴訟代理人　未○○
　　右一人訴訟　　申○○
　　代理人
　　被　　　告　　Ｔ○○
　　被　　　告　　Ｆ○○
　　被　　　告　　地○○
　　被　　　告　　宇○○
　　被　　　告　　Ｓ○○
　　被　　　告　　戊○○○
　　兼右四人訴
　　訟代理人　　　Ｂ○○
　　被　　　告　　癸○○
　　被　　　告　　辛○○
　　被　　　告　　Ｈ○○
　　被　　　告　　Ｊ○○
　　被　　　告　　Ｌ○○
　　被　　　告　　Ｋ○○
　　被　　　告　　Ｏ○○
　　　　　　　　　即黃錦德之.
　　被　　　告　　Ｎ○○
　　　　　　　　　即黃錦德之.
　　被　　　告　　Ｍ○○
　　　　　　　　　即黃錦德之.
　　右三人訴訟　　Ｑ○○
　　代理人　　　　Ｙ○○○
當事人間拆屋還地等事件，本院於民國九十三年三月三十日言詞辯論終結，判決如下
：
    主      文
如附表一所示被告應按附表一判決事項所載，將如附表一所示地上物拆除，並於拆除
後，將如附表一所示地上物占用之土地返還原告；如附表一所示被告並應分別給付原
告如附表一判決事項所載之損害金。
原告其餘之訴駁回。
訴訟費用之負擔如附表三所示。
原告供擔保假執行之金額及被告子○○、丑○○○、Ｖ○○供擔保免為假執行之金額
分別如附表四所示。
原告其餘假執行之聲請均駁回。
    事實及理由
一、本件被告均經合法通知，被告Ｉ○○、Ｇ○○、Ｈ○○、Ｊ○○、Ｌ○○、Ｋ○○、寅○、Ａ○○、Ｅ○○、Ｄ○○、宙○○、酉○○、辰○○、Ｐ○○、丁○○、Ｃ○○○、亥○○、天○○、乙○○○、卯○○、壬○○、癸○○及辛○○
    均無正當理由未於言詞辯論期日或最後言詞辯論期日到場，核無民事訴訟法第三
    百八十六條所列各款情形，爰依原告之聲請，由其一造辯論而為判決。
二、按當事人死亡者，訴訟程序在有繼承人、遺產管理人或其他依法令應續行訴訟之
    人承受其訴訟以前當然停止。民事訴訟法第一百六十八條著有明文；又按第一百
    六十八條、第一百六十九條第一項及第一百七十條至前條之規定，於有訴訟代理
    人時不適用之。但法院得酌量情形，裁定停止其訴訟程序；第一百六十八條至第
    一百七十二條及前條所定之承受訴訟人，於得為承受時，應即為承受之聲明。他
    造當事人，亦得聲明承受訴訟；聲明承受訴訟，應提出書狀於受訴法院，由法院
    送達於他造。分別為同法第一百七十三條、第一百七十五條及第一百七十六條所
    揭示。本件被告黃錦德於訴訟進行中即民國九十二年十一月十八日死亡，其繼承
    人分別為Ｎ○○、Ｏ○○及Ｍ○○乙節，有原告提出黃錦德繼承系統表一件、戶
    籍謄本五件為證，堪可認定。經查，黃錦德於訴訟中死亡，揆諸前揭說明，本應
    於繼承人聲明承受訴訟前，當然停止此部分訴訟程序，惟因黃錦德訴訟中委任Ｑ
    ○○及Ｙ○○○為訴訟代理人，故依法並不當然停止訴訟程序。次查，因黃錦德
    繼承人未聲明承受訴訟，故原告於九十三年一月五日具狀聲明承受訴訟，並經本
    院通知Ｎ○○、Ｏ○○及Ｍ○○乙節，有原告提出承受訴訟狀及送達證書三件附
    卷可稽，同堪認定。綜上，本件黃錦德部分承受訴訟於法有據，先予敘明。
三、原告主張：坐落於高雄市○○區○○段四小段第九五二、九五三及九五三之二地
    號土地（下稱系爭土地）為原告所有。被告均無正當權源，分別於如附表二所示
    系爭土地上搭建地上物，或於土地租賃契約期滿後，未依約拆除地上物，並將土
    地返還原告。其中如附表二編號１所示地上物係被告Ｉ○○、Ｇ○○、Ｈ○○、
    Ｊ○○、Ｌ○○及Ｋ○○（下稱Ｉ○○等）所有，現由Ｉ○○等與寅○占有使用
    ，其土地租賃契約業於八十六年六月三十日屆滿，而屬無權占有；如附表二編號
    ２、３所示地上物係被告Ｒ○○○所有及占用，其土地租賃契約均於九十年六月
    三十日屆滿，而屬無權占有；如附表二編號４所示地上物係被告子○○所有，現
    由子○○與其妻丑○○○（下稱子○○等）占有使用，其土地租賃契約業於九十
    一年六月三十日屆滿，而屬無權占有；如附表二編號５所示地上物係被告Ａ○○
    及Ｅ○○（下稱Ａ○○等）所有，現由Ａ○○等占有使用，其土地租賃契約業於
    八十八年六月三十日屆滿，而屬無權占有；如附表二編號６、７所示地上物係被
    告Ｄ○○、宙○○及酉○○（下稱Ｄ○○等）所有，現由Ｄ○○等占有使用，其
    土地租賃契約業於九十一年六月三十日屆滿，而屬無權占有；如附表二編號８所
    示地上物係被告Ｘ○○所有，現由Ｘ○○及己○○（下稱Ｘ○○等）占有使用，
    其土地租賃契約業於九十一年六月三十日屆滿，而屬無權占有；如附表二編號９
    所示地上物係被告辰○○所有及占用，其無正當權源而占有使用附表二編號９所
    示地上物之土地；如附表二編號１０所示地上物係被告Ｉ○○所有，現由Ｉ○○
    、寅○、Ｐ○○及丁○○（下稱Ｐ○○等）占有使用，其無正當權源而占有使用
    附表二編號１０所示地上物之土地；如附表二編號１１所示地上物係被告Ｗ○○○所有，現由Ｗ○○○及Ｙ○○○（下稱Ｗ○○○等）占有使用，其無正當權源
    而占有使用附表二編號１１所示地上物之土地；如附表二編號１２所示地上物係
    被告Ｎ○○、Ｏ○○及Ｍ○○（原來被告黃錦德之繼承人，下稱Ｎ○○等）所有
    及占用，其土地租賃契約業於八十六年六月三十日屆滿，而屬無權占有；如附表
    二編號１３所示地上物係被告Ｃ○○○、亥○○及天○○（下稱Ｃ○○○等）所
    有占用，其無正當權源而占有使用附表二編號１３所示地上物之土地；如附表二
    編號１４所示地上物係被告甲○○及乙○○○（下稱甲○○等）所有占用，其土
    地租賃契約業於八十六年六月三十日屆滿，而屬無權占有；如附表二編號１５所
    示地上物係被告Ｂ○○所有，現由Ｂ○○、地○○、宇○○、Ｓ○○及甘中瓊（
    下稱Ｂ○○等）占有使用，其無正當權源而占有使用附表二編號１５所示地上物
    之土地；如附表二編號１６所示地上物係被告Ｖ○○所有及占用，其土地租賃契
    約業於八十六年六月三十日屆滿，而屬無權占有；如附表二編號１７所示地上物
    係被告卯○○及玄○○（下稱卯○○等）所有及占用，其無正當權源而占有使用
    附表二編號１７所示地上物之土地；如附表二編號１８所示地上物係被告庚○○
    所有，現由庚○○、壬○○、癸○○及辛○○（下稱庚○○等）占有使用，其無
    正當權源而占有使用附表二編號１８所示地上物之土地；如附表二編號１９所示
    地上物係被告午○○及許清妙（下稱午○○等）所有及占用，其無正當權源而占
    有使用附表二編號１９所示地上物之土地；如附表二編號２０所示地上物係被告
    Ｔ○○所有及占用，其土地租賃契約業於九十一年六月三十日屆滿，而屬無權占
    有；如附表二編號２１所示地上物係被告Ｆ○○所有及占用，其土地租賃契約業
    於九十一年六月三十日屆滿，而屬無權占有。附表二所示地上物均未辦保存登記
    ，其中附表二編號２、３、５、６、７、８、１３及１４地上物遭受火災致大部
    分燒燬，原告自得依物上請求權，請求取得地上物所有權之被告拆除地上物，並
    與其他占用之被告將土地返還原告。又Ｒ○○○、子○○等、Ａ○○等、Ｄ○○
    等、Ｘ○○等、Ｖ○○、Ｔ○○及Ｆ○○均於附表二所示土地租期屆滿後，繼續
    無權占用系爭土地而未交還，其餘被告無權占用如附表二所示土地逾五年以上，
    致原告受有相當於租金之損害，自得請求被告給付如附表二所示之損害金等情。
    爰本於民法第七百五十七條物上請求權及第一百七十九條不當得請求權，聲明：
    求為判決如附表二所示。並願供現金或彰化商業銀行無記名可轉讓定期存單為擔
    保，請准宣告假執行。
四、被告Ｇ○○、Ｈ○○、Ｊ○○、Ｌ○○、Ｋ○○、Ｃ○○○、亥○○、天○○、
    乙○○○、壬○○、卯○○、癸○○及辛○○均未曾到庭，亦未曾提出書狀為任
    何聲明或陳述。被告Ｉ○○、寅○、Ｒ○○○、子○○、丑○○○、Ａ○○、Ｅ
    ○○、Ｄ○○、宙○○、酉○○、Ｘ○○、己○○、辰○○、Ｐ○○、丁○○、
    Ｗ○○○、Ｙ○○○、Ｏ○○、Ｍ○○、Ｎ○○、甲○○、Ｂ○○、地○○、宇
    ○○、Ｓ○○、戊○○○、Ｖ○○、玄○○、庚○○、午○○、未○○、Ｔ○○
    及Ｆ○○分別到庭辯論或未於最後言詞辯論期日到庭辯論，惟據彼等先前到庭辯
    論或提出書狀所為聲明及陳述如下：
（一）Ｉ○○及寅○部分：附表二所示編號１地上物係祖父自己搭蓋而留下，未辦保
      存登記，並由Ｉ○○、Ｇ○○、Ｈ○○、Ｊ○○、Ｋ○○及Ｌ○○繼承而來，
      現占用人則另包括寅○。占用之系爭土地是租來的，沒有簽訂約約，原告在四
      、五年前即不再收租金，主張已時效取得地上物坐落系爭土地之地上權，為有
      權占有等語。聲明：原告之訴駁回。
（二）Ｒ○○○部分：附表二所示編號２、３地上物係其所有，未辦保存登記，地上
      物已燒燬，不能居住，伊現未占用原告之土地等語。聲明：原告之訴駁回。
（三）子○○及丑○○○部分：附表二所示編號４地上物，係子○○於八十九年間向
      訴外人林進財購得，未辦保存登記，目前由伊與丑○○○占用。伊於購得地上
      物後，曾與原告簽訂土地租賃契約，租賃期限雖於九十一年六月三十日期滿，
      惟原告於期滿後，仍同意伊占有使用系爭土地，故伊與原告間租賃土地契約變
      更為不定期租約，伊非無權占有。又伊為擔保租賃期間，如造成原告損害，可
      由原告隨時請求賠償，因而開立面額新台幣（下同）九萬二千一百六十元未載
      發票日之空白支票一紙交付原告，故本件如認伊無權占用系爭土地而應支付損
      害金，亦應於上開空白支票面額範圍內予以抵銷。再原告主張拆除上開地上物
      ，自應預先補償地上物之時價等語。聲明：原告之訴及假執行聲請均駁回。如
      受不利判決，願供擔保請准宣告假執行。
（四）Ａ○○及Ｅ○○部分：附表二所示編號５地上物為Ａ○○所有，未辦保存登記
      ，原係彼等占用，地上物已燒燬，希望再向原告承租系爭土地等語。聲明：原
      告之訴駁回。
（五）Ｄ○○、宙○○及酉○○部分：附表二所示編號６、７地上物係祖先留下，由
      彼等繼承而來，未辦保存登記，地上物已燒燬，租期於九十一年六三十日期滿
      ，希望再向原告承租等語。聲明：原告之訴駁回。
（六）Ｘ○○及己○○部分：附表二所示編號８地上物為Ｘ○○所有，未辦保存登記
      ，並為彼等所占用，地上物現已燒燬，目前無租賃關係，希望再向原告承租等
      語。聲明：原告之訴駁回。
（七）辰○○部分：附表二所示編號９地上物為其繼承所有及占用，未辦保存登記，
      目前無租賃關係等語。聲明：原告之訴駁回。
（八）Ｉ○○、寅○、Ｐ○○及丁○○部分：附表二所示編號１０地上物係Ｉ○○買
      受所有，未辦保存登記，並為彼等所占用，買受上開地上物後，未與原告訂立
      土地租賃契約，應屬不定期租賃契約等語。聲明：原告之訴駁回。
（九）Ｗ○○○及Ｙ○○○部分：附表二所示編號１１地上物為Ｗ○○○所有，未辦
      保存登記，並為彼等所占用，原告自七十四年起拒收租金，彼等均按期提存租
      金，故本件應視為不定期租約。原告主張應拆屋還地，自應預先補償地上物時
      價等語。聲明：原告之訴及假執行聲請均駁回。
（十）Ｎ○○、Ｏ○○及Ｍ○○部分：附表二所示編號１２地上物係訴外人即彼等先
      父所有，未辦保存登記，彼等本於繼承所有及占用，不知有無與原告訂立土地
      租賃契約，Ｏ○○及Ｍ○○願意返還系爭土地等語。聲明：原告之訴駁回。
（十一）甲○○及乙○○○部分：附表二所示編號１４地上物為彼等所有及占用，未
        辦保存登記，地上物現已燒燬，迄至八十五年間，因付不起租金而未續繳納
        ，有請原告收回地上物，並補償彼等地上物時價，惟未為原告所接受等語。
        聲明：原告之訴駁回。
（十二）Ｂ○○、地○○、宇○○、Ｓ○○及戊○○○部分：附表二所示編號１５地
        上物為Ｂ○○所有，未辦保存登記，並為彼等所占用。上開地上物係向訴外
        人陳合成買得，並未向原告承租土地，目前無租賃關係，惟伊係合法受讓取
        得地上物，並非無權占有，希望原告給予地上物拆遷補償費等語。聲明：原
        告之訴駁回。
（十三）Ｖ○○部分：附表二所示編號１６地上物係其繼承所有及占用，未辦保存登
        記，土地租約於九十一年六月三十日屆期，目前無租賃關係，惟原告應給予
        拆遷補償費等語。聲明：原告之訴駁回。
（十四）卯○○及玄○○部分：附表二所示編號１７地上物為彼等所有及占用，原告
        自四、五年前即未再收租金，目前無租賃關係，原告應給予拆遷補償費等語
        。聲明：原告之訴駁回。
（十五）庚○○、壬○○、癸○○及辛○○部分：附表二所示編號１８地上物為庚○○繼承所有，未辦保存登記，並為彼等所占用，目前無租賃關係，未曾與原
        告簽訂租賃契約等語。聲明：原告之訴駁回。
（十六）午○○及未○○部分：附表二所示編號１９地上物為午○○所有，未辦保存
        登記，現為彼等所占用，租金繳納至七十五年間，原告即拒絕收受租金，原
        告應給予拆遷補償費等語。聲明：原告之訴駁回。
（十七）Ｔ○○部分：附表二所示編號２０地上物係繼承所有並占用，未辦保存登記
        ，伊曾與原告訂立土地租賃契約，租期於九十一年六月三十日屆滿，目前無
        租賃關係等語。聲明：原告之訴駁回。
（十八）Ｆ○○部分：附表二所示編號２１地上物係繼承所有並占用，未辦保存登記
        ，伊曾與原告訂立土地租賃契約，租期於九十一年六月三十日屆滿，目前無
        租賃關係等語。聲明：原告之訴駁回。
五、原告主張系爭土地為其所有，如附表二所示地上物分別坐落於系爭土地上，附表
    二所示地上物均未辦保存登記，其中附表二編號２、３、５、６、７、８、１３
    及１４地上物遭受火災致大部分燒燬。又黃錦德於訴訟中死亡，並由Ｎ○○、Ｏ
    ○○及Ｍ○○繼承權利義務及承受訴訟等情，為被告所不爭執，有原告提出土地
    登記謄本、繼承系統表、除戶戶籍謄本、戶籍謄本為證，並經本院依職權履勘現
    場，有勘驗筆錄及高雄市政府地政處三民地政事務所九十二年三月三日高市地民
    字第０九二０００二０七七號函暨複丈成果圖、九十二年四月四日高市地民字第
    ０九二０００三五八四號函暨更正複丈成果圖各一份附卷可稽，堪認原告主張上
    開事實為實在。
六、茲到庭或具狀之被告否認原告請求權，並分別以前揭情詞，資為抗辯，從而，本
    件應予審究者，乃原告得否請求附表二所示被告拆除地上物及返還占用部分土地
    ？又原告能否請求如附表二所示被告給付相當於土地租金之損害金？爰分別敘述
    如下：
（一）原告得否請求附表二所示被告拆除地上物及返還占用部分土地：
  １、按當事人對於他造主張之事實，於言詞辯論時不爭執者，視同自認。但因他項
      陳述可認為爭執者，不在此限。當事人對於他造主張之事實，為不知或不記憶
      之陳述者，應否視同自認，由法院審酌情形斷定之。當事人對於他造主張之事
      實，已於相當時期受合法之通知，而於言詞辯論期日不到場，亦未提出準備書
      狀爭執者，準用第一項之規定。但不到場之當事人係依公示送達通知者，不在
      此限。民事訴訟法第二百八十條著有明文。經查，原告主張附表二編號１３所
      示地上物係Ｃ○○○、亥○○及天○○所有及無權占用同編號系爭土地乙節，
      業據其提出Ｃ○○○等設籍於該編號１３地上物即門牌號碼高雄市三民區市○○路三七一巷十八號戶籍謄本為證，而Ｃ○○○等復未到庭或提出書狀為爭執
      ，已徵原告主張此部分事實為實在。次查，亥○○於相當時期經本院以郵務送
      達方式合法通知，而於言詞辯論期日不到場，亦未提出準備書爭執，揆諸上開
      說明，益堪認原告主張此部分事實為實在。末查，附表二編號１３所示地上物
      外觀是二層樓建築，一層為磚造，二層是木造，因火災關係，目前一樓屋頂殘
      留一半，二樓殘留大門等情，業據本院履勘屬實，有勘驗筆錄附卷可稽，顯見
      仍有殘留地上物，Ｃ○○○等自仍負有拆屋還地之責任。
  ２、原告主張如附表二編號２、３所示地上物係Ｒ○○○所有及占用，其土地租賃
      契約均於九十年六月三十日屆滿；如附表二編號５所示地上物係Ａ○○所有，
      現由Ａ○○及Ｅ○○占有使用，其土地租賃契約業於八十八年六月三十日屆滿
      ；如附表二編號６、７所示地上物係被告Ｄ○○、宙○○及酉○○，現由Ｄ○○等占有使用，其土地租賃契約業於九十一年六月三十日屆滿；如附表二編號
      ８所示地上物係被告Ｘ○○所有，現由Ｘ○○及己○○占有使用，其土地租賃
      契約業於九十一年六月三十日屆滿；如附表二編號９所示地上物係辰○○所有
      及占用，並無占有系爭土地正當權源；如附表二編號１２所示地上物係Ｎ○○
      、Ｏ○○及Ｍ○○繼承所有及占用，其土地租賃契約業於八十六年六月三十日
      屆滿；如附表二編號１４所示地上物係甲○○及乙○○○所有及占用，其土地
      租賃契約業於八十六年六月三十日屆滿；如附表二編號１５所示地上物係Ｂ○○所有，現由Ｂ○○、地○○、宇○○、Ｓ○○及甘中瓊占有使用，並無占有
      系爭土地之正當權源；如附表二編號１６所示地上物係Ｖ○○所有及占用，其
      土地租賃契約業於八十六年六月三十日屆滿；如附表二編號１７所示地上物係
      卯○○及玄○○所有及占用，並無占有系爭土地之正當權源；如附表二編號１
      ８所示地上物係庚○○所有，現由庚○○、壬○○、癸○○及辛○○占有使用
      ，並無占有系爭土地正當權源；如附表二編號１９所示地上物係午○○所有，
      現由午○○及未○○占用，並無占有系爭土地之正當權源；如附表二編號２０
      所示地上物係Ｔ○○所有及占用，其土地租賃契約業於九十一年六月三十日屆
      滿；如附表二編號２１所示地上物係Ｆ○○所有及占用，其土地租賃契約業於
      九十一年六月三十日屆滿等事實，為上述被告所不爭執或未到庭爭執，並據原
      告提出彼等戶籍謄本，大多記載彼等設籍於上述附表二所示編號地上物，堪認
      原告主張上情為實在。足徵上述被告均屬無權占用如附表二所示系爭土地無訛
      。至原告主張Ｅ○○、未○○分別為附表二編號５、１９所示地上物所有權人
      云云，經查，附表二編號５、１９所示地上物所有權人分別為Ａ○○及午○○
      乙節，業據Ａ○○、Ｅ○○、午○○及未○○分別於本院審理中自認屬實（參
      見本院九十一年九月十日及九十一年十月二十二日言詞辯論），堪可認定。是
      原告主張附表二編號５、１９所示地上物所有權人包括Ｅ○○及未○○云云，
      即屬無據。從而，原告請求Ｅ○○及未○○應拆除附表二編號５、１９所示地
      上物，即無理由。次查，上述被告辯稱：原告應給付地上物拆遷補償費、合法
      受讓地上物云云，縱屬實在，核均不影響彼等無權占有系爭土地之事實。再查
      ，如附表二編號２、３所示地上物殘餘牆壁；如附表二編號５所示地上物殘餘
      Ｕ型壁，上面無屋頂，亦無前門牆壁；如附表二編號６、７所示地上物一樓四
      週有牆壁，二樓上面目前無屋頂；如附表二編號８所示地上物為二層樓房，一
      樓是磚造，二樓是木造，因火災之故，已沒有屋頂，但外殼仍存在；如附表二
      編號９所示地上物係二間打通合併使用，牆壁是磚造及鐵皮構造，目前供作雜
      貨店及住家使用；如附表二編號１２所示地上物係一層樓房，牆壁是磚造，上
      面蓋鐵皮，住家用；如附表二編號１４所示地上物外殼係二層樓房，一樓磚造
      ，二樓木造，一樓屋殘餘木條，二樓整個四週均已無牆壁；如附表二編號１５
      所示地上物為二層樓房，一樓是磚造，二樓為木造；如附表二編號１６所示地
      上物屋內擺放機具，為二層樓房，一樓磚造，二樓是鐵皮；如附表二編號１７
      所示地上物為二層樓房，磚造牆壁，二樓為鐵皮供住家用，一樓經營雕刻生意
      ；如附表二編號１８所示地上物為二層樓房，一樓是磚造，二樓鐵皮，供住家
      用；如附表二編號１９所示地上物為一層磚造樓房，屋頂是鐵皮，前有小庭院
      ，供住家用；如附表二編號２０所示地上物為二層樓房，一樓磚造，二樓為木
      頭及鐵皮蓋；如附表二編號２１所示地上物為二層樓房，一樓是磚造，二樓是
      木頭及鐵皮蓋，供住家用等情，業據本院履勘現場屬實，有勘驗筆錄附卷可稽
      ，堪認附表二所示上述編號地上物多數完整存在，並為上述被告所使用，而燒
      燬地上物部分，仍殘餘部分建物無訛。
  ３、Ｉ○○及寅○固辯稱：附表二所示編號１地上物係祖父自己搭蓋而留下，伊得
      主張時效取得地上物坐落系爭土地之地上權云云；又Ｉ○○、寅○、Ｐ○○及
      丁○○固辯稱：附表二所示編號１０地上物係Ｉ○○所買受，縱未與原告訂立
      土地租賃契約，然亦屬不定期租賃契約云云。惟Ｉ○○等所有附表二編號１所
      示地上物承租系爭土地之租賃契約業於八十六年六月三十日屆滿，而附表二編
      號１０所示地上物係無正權源占用系爭土地乙節，業據原告陳述綦詳，倘參諸
      Ｉ○○等及Ｐ○○等自陳：未再續訂租約等語相互以觀，已堪認原告主張此部
      分事實為真實。至Ｉ○○等抗辯時效取得地上權及不定期租賃契約云云，亦為
      原告所否認。經查：
  （１）按取得時效係依占有之事實而取得權利，並非使原所有人負擔義務，民法第
        七百七十二條準用同法第七百六十九條、第七百七十條所謂得請求登記為他
        項權利人，亦非謂得請求原所有人同意登記為他項權利人之意，而係指得請
        求地政機關登記為所有人而言，因此，縱令上訴人依時效得請求登記為地上
        權人，亦應參照土地法第五十四條規定，向該管地政機關聲請登記，在未依
        法登記為地上權人以前，仍不得據以對抗被上訴人，而謂其並非無權占有（
        最高法院六十九年度台上字第一四四三號裁判要旨）。經查，Ｉ○○等及Ｐ
        ○○等抗辯：伊等業已取得附表二編號１、１０所示地上物坐落系爭土地之
        地上權時效云云，並未據提出任何證據資料，以實其說，已徵抗辯不可採信
        。次查，Ｉ○○等及Ｐ○○等縱使取得系爭土地地上權時效，然揆諸上揭說
        明，於彼等未依法登記為地上權人（或向地政機關申請地上權登記，經受理
        ）以前，要不得執以對抗土地所有權人即原告。而按Ｉ○○等及Ｐ○○等並
        未舉證證明業已依法登記為地上權人或向地政機關申請地上權登記，並經受
        理，是彼等抗辯云云，即不可採信。
  （２）又按租賃契約以當事人就租賃物及租金互相同意時方為成立，承租人於租期
        屆滿後，雖仍為租賃物之使用收益，然既經出租人對原定租金表示爭執，並
        未協議一致，自與不即表示反對之意思者有別，不能適用民法第四百五十一
        條規定，視為不定期限繼續契約（最高法院三十七年度上字第第九四一八號
        判例要旨參照）；民法第四百五十一條所定出租人於租期屆滿後須即表示反
        對之意思，始生阻止續租之效力。意在防止出租人於租期屆滿後，明知承租
        人就租賃物繼續使用收益而無反對之表示，過後忽又主張租賃關係消滅，使
        承租人陷於窘境而設（最高法院五十五年度台上字第第二七六號判例要旨參
        照）。經查，Ｉ○○等及Ｐ○○等並未舉證證明兩造就附表二編號１、１０
        所示地上物坐落系爭土地有何不定期租賃關係存在，則其空言抗辯上情云云
        ，即難採信。次查，Ｉ○○等及Ｐ○○等亦未舉證證明兩造就附表二編號１
        、１０所示地上物，於原來土地租賃契約消滅後，原告有何明知彼等就租賃
        物繼續使用收益而無反對表示之事實，揆諸前揭說明，Ｉ○○等及Ｐ○○等
        抗辯上情云云，委難採信。
  （３）綜上所述，益徵Ｉ○○等及Ｐ○○等無權占有使用附表二編號１、１０所示
        地上物坐落之土地無訛。此外，參以附表二編號１地上物一樓係磚造，上面
        是鐵皮蓋；附表二編號１０地上物為二層樓房，一樓是磚造，二樓是鐵皮蓋
        ，供住家用乙節，有勘驗筆錄附卷可稽，足徵上述地上物均屬存在，且為Ｉ
        ○○等使用中。
　４、子○○及丑○○○固抗辯：附表二所示編號４地上物占用系爭土地之權源，原
      係本於子○○與原告簽訂土地租賃契約，雖該租賃期限業於九十一年六月三十
      日期滿，惟原告於期滿後，仍同意伊占有使用系爭土地，故伊與原告間租賃土
      地契約變更為不定期租約，伊非無權占有。又子○○曾開立面額九萬二千一百
      六十元未載發票日之空白支票一紙交付原告，故本件如認伊無權占用系爭土地
      而應支付損害金，亦應於上開空白支票面額範圍內予以抵銷云云。惟子○○承
      租附表二編號４所示地上物坐落系爭土地之租賃契約業於九十一年六月三十日
      屆滿乙節，為子○○所自認，堪予認定，已徵子○○等繼續占用系爭土地，並
      無正當權源。至子○○等抗辯：伊使用系爭土地已變更為不定期租賃契約云云
      ，則為原告所否認。經查：
  （１）子○○等並未舉證證明兩造就附表二編號４所示地上物坐落之系爭土地有何
        不定期租賃關係存在，則其空言抗辯上情云云，即難採信。次查，子○○等
        亦未舉證證明兩造就附表二編號４所示地上物，於原來土地租賃契約消滅後
        ，原告有何明知彼等就租賃物繼續使用收益而無反對表示之事實，揆諸前揭
        說明，子○○等抗辯上情云云，委難採信。況參酌原告於九十一年七月三十
        一即向本院提起本件訴訟，請求子○○等拆屋還地乙節相互以觀，益難謂原
        告有何明子○○等就租賃物繼續使用收益而無反對表示之事實，故子○○等
        所為抗辯云云，要難採信。
  （２）又按條二人互負債務，而其給付種類相同，並均屆清償期者，各得以其債務
        ，與他方之債務，互為抵銷。但依債之性質不能抵銷或依當事人之特約不得
        抵銷者，不在此限。民法第三百三十四條第一項著有明文。經查，子○○主
        張交付面額九萬二千一百六十元空白支票乙紙予原告乙節，固據提出未載發
        票日期支票乙紙為證，並為原告所不否認，而堪認定。惟按支票發票日期係
        屬票據必要記載事項，如未填載者，自屬無效票據。本件子○○執簽發交付
        原告之未載發票日期支票乙紙，資為抵銷抗辯，自屬無據。抑有進者，上開
        支票縱係子○○交付原告並授與填載發票日期之授權空白支票乙節屬實，然
        於原告填載發票日期之前，核亦無從認定支票債務業已屆清償期，揆諸前揭
        說明，子○○所為抵銷抗辯，要屬無據。
  （３）綜上所述，益徵子○○等無權占有使用附表二編號４所示地上物坐落之土地
        無訛。此外，參以附表二編號４地上物為二層樓房，一樓是磚造，二樓是鐵
        皮蓋，現供經營機車行乙節，有勘驗筆錄附卷可稽，足徵上述地上物均屬存
        在，且為子○○等使用中。
　５、Ｗ○○○及Ｙ○○○固抗辯：原告雖自七十四年間起拒收附表二所示編號１１
      所示地上物占用土地之租金，惟彼等均按期向法院提存租金，故本件應視為不
      定期租約云云。惟Ｗ○○○無權占用附表二編號１１所示地上物坐落系爭土地
      乙節，業據原告指述綦詳，而Ｗ○○○並未舉證證明目前兩造存在任仃租賃關
      係，已徵原告主張Ｗ○○○無權占用系爭土地屬實。至Ｗ○○○等等抗辯：彼
      等均按期向法院提存租金，故本件應視為不定期租賃契約云云，則為原告所否
      認。經查：
  （１）按債權人受領遲延，或不能確知孰為債權人而難為給付者，清償人得將其給
        付物，為債權人提存之。民法第三百二十六條著有明文。本件既Ｗ○○○無
        法證明兩造間繼續存在租賃關係，而Ｗ○○○有繼續繳納租金義務，並原告
        有受領租金權利及義務，則原告自無所謂受領遲延問題，Ｗ○○○與原告間
        自亦不存在不定期租賃契約之關係。
  （２）次查，Ｗ○○○等亦未舉證證明兩造就附表二編號１１所示地上物占用土地
        ，於原來土地租賃契約消滅後，原告有何明知彼等就租賃物繼續使用收益而
        無反對表示之事實，揆諸前揭說明，Ｗ○○○等抗辯上情云云，委難採信。
  （３）綜上所述，益徵Ｗ○○○等無權占有使用附表二編號１１所示地上物坐落之
        土地無訛。此外，參以附表二編號１１地上物為一層磚造樓房，屋頂鐵皮蓋
        ，供住家及營業用乙節，有勘驗筆錄附卷可稽，足徵上述地上物均屬存在，
        且為Ｗ○○○堂等使用中。
（二）原告能否請求如附表二所示被告給付相當於土地租金之損害金：
  １、按無法律上之原因而受利益，致他人受有損害者，應返還其利益，雖有法律上
      之原因，而其後已不存在者，亦同。為民法第一百七十九條所明定；而依不當
      得利之法則請求返還不當得利，以無法律上之原因而受利益，致他人受有損害
      為其要件，故其得請求返還之範圍，應以對方所受之利益為度，非以請求人所
      受損害若干為準，無權占有他人土地，可能獲得相當於租金之利益為社會通常
      之觀念，是無權占有他人土地所得之利益，得認為相當於法定最高限額租金之
      數額（最高法院六十一年度台上字第一六九五號判例要旨參照）。又按城市地
      方房屋之租金，以不超過土地及其建築物申報總價年息百分之十為限。土地法
      第九十七條第一項揭有明文；第九十七條、第九十九條及第一百零一條之規定
      ，於租用基地建築房屋均準用之。同法第一百零五條亦著有明文。再按基地租
      金之數額，除以基地申報地價為基礎外，尚須斟酌基地之位置，工商業繁榮之
      程度，承租人利用基地之經濟價值及所受利益等項，並與鄰地租金相比較，以
      為決定，並非必達申報總地價年息百分之十最高額（最高法院六十八年度台上
      字第三０七一號判例要旨參照）；土地法有關租地建屋之規定，係因城市地方
      人口集中，其建築房屋基地之需求殷切，為防止土地投機，並保護基地承租人
      之利益而設。因此，城市地方，以在他人土地上有房屋為目的而租用基地者，
      無論租地後自建房屋，或承受前手之房屋後始租用該基地，皆應解為租地建屋
      契約，方符立法意旨（最高法院七十四年度台上字第二五六二號判例要旨參照
      ）；建築房屋之基地租金，依土地法第一百零五條準用同法第九十七條規定，
      以不超過該土地申報價額年息百分之十為限，而該條所謂土地價額，依土地法
      施行法第二十五條規定，係指法定地價而言。又法定地價，依土地法第一百四
      十八條規定，係指土地所有權人依土地法所申報之地價，在平均地權條例施行
      區域，當係指土地所有權人於地政機關舉辦規定地價或重新規定地價之時，於
      公告申報地價期間內自行申報之地價而言，未於該期間內申報者，則應以公告
      地價為其申報之地價（最高法院七十五年度台上字第三七八號裁判要旨參照）
      。
  ２、經查，如附表二所示被告均無權占用同附表所示土地，其無權占用期間或自始
      或從八十六年七月一日、八十八年七月一日起等事實，業如前述，堪可認定。
      從而，原告請求被告給付如附表二所示判決事項欄記載占用期間相當於租金之
      不當得利，其有關無權占用期間及給付損害金之主張部分，洵屬可採。茲本件
      應予審究者，乃原告依不當得利請求權，能否請求附表二所示編號１、４、５
      、６、７、１０、１１、１３、１４、１７、１８、１９之被告（下稱編號１
      等）「連帶」給付損害金？又原告能否均按系爭土地申報地價年息百分之十，
      請求被告給付損害金？爰分述如下。
  ３、原告依不當得利請求權，能否請求附表二所示編號１等之被告「連帶」給付損
      害金：
  （１）按數人負同一債務，明示對於債權人各負全部給付之責任者，為連帶債務。
        無前項之明示時，連帶債務之成立，以法律有規定者為限。民法第二百七十
        二條著有明文。
  （２）經查，法律既未規範共同獲得不當得利者，對於因而受有損害者，應負連帶
        給付責任，則原告本於不當得利請求權，請求如附表二編號１等之被告「連
        帶」給付損害金，其中關於連帶部分之主張，自屬無據。次查，原告亦未舉
        證證明兩造間曾就被告獲得相當於使用系爭土地之不當得利，應負擔連帶給
        付責任。從而，原告請求上述被告就應給付之不當得利損害金部分，應分別
        負擔連帶給付責任，其中有關連帶部分之主張，洵屬無據，應予駁回。
  ４、原告能否均按系爭土地申報地價年息百分之十，請求被告給付損害金：
  （１）經查，原告主張系爭土地屬城市地方土地，其中九五二地號土地於八十六年
        七月及八十九年七間申報地價均為每平方公尺九千六百五十七元；九五三地
        號土地於八十六年七月及八十九年七月間申報地價均為二萬一千九百四十四
        元；九五三之二地號土地於八十六年七月及八十九年七月間申報地價均為一
        萬零三百四十六元乙節，為被告所不爭執，並有原告提出土地登記謄本及地
        價謄本各三年附卷可稽，堪可認定。從而，原告主張以上開系爭土地申報地
        價，作為核算本件被告獲得相當於土地租金不當利益額之依據乙節，堪可採
        認。次查，原告認系爭土地屬都會工商繁榮地帶，位於高雄市○○○路及市
        ○○路附近，四周設有國民小學、商業大樓及家樂福大賣場，交通便利，距
        離高雄火車站車程約十分鐘，生活機能完備，故主張本件核算相當於租金之
        不當利益，應以上開系爭土地申報總價年息百分之十（計算式詳如附表五）
        為當。從而，原告依申報地價年息百分之十計算之結果，自得請求被告給付
        如附表二所示之損害金等情，固據援用本院勘驗筆錄及複丈成果圖等為證。
        惟按計算相當於租金之不當利益數額，除以基地申報地價為基礎外，尚須斟
        酌基地之位置，工商業繁榮之程度，承租人利用基地之經濟價值及所受利益
        等項，並與鄰地租金相比較乙節，為前揭裁判要旨所揭示。從而，原告主張
        均按系爭土地申報地價百分之十核算相當於租金之不當利益，是否妥當，即
        有審究必要。
  （２）如附圖一所示編號Ａ、Ｂ、Ｃ、Ｄ、Ｅ、Ｆ、Ｇ、Ｈ、Ｉ、Ｊ、Ｒ地上物（
        下稱附圖一Ａ等）部分：經查，附圖一所示Ａ、Ｂ、Ｃ、Ｄ、Ｅ、Ｆ、Ｇ、
        Ｈ地上物部分均面臨建國三路；而附圖一所示Ｉ、Ｊ（合為一棟）、Ｒ均面
        臨市○○路乙節，業據本院履勘現場屬實，有勘驗筆錄及複丈成果圖附卷可
        稽，堪可認定。顯見附圖一Ａ等地上物均面臨大馬路，除交通方便外，商業
        生機亦不低。次查，附圖一Ａ等地上物鄰近四周設有國民小學、國民中學、
        高中，商業大樓及家樂福大賣場，距高雄市○○○○街「中街」不遠，離高
        雄火車站車程約十分鐘路程等情，業據原告陳述綦詳，並為被告所不爭執，
        且為公眾週知之事實，洵堪認定。顯見附圖一Ａ等地上物所處地點，其生活
        、就學便利，商機不弱，都市生活機能完備。惟查，附圖一所示Ａ地上物現
        為一層磚蓋鐵皮，供居住使用；附圖一所示Ｂ、Ｃ地上物經歷火災後，現已
        無屋頂（原告請求不當得利部分僅計算至火燒前一天，其餘發生火災之地上
        物亦同），發生火災前，係供住家用；附圖一所示Ｄ地上物為二層鋼架蓋鐵
        皮，目前開機車行；附圖一所示Ｅ地上物現已無屋頂，發生火災前，供住家
        用；附圖一所示Ｆ、Ｇ地上物均無屋頂，發生火災前，均供住家用；附圖一
        所示Ｈ地上物為二層磚木造，因火災關係，現無屋頂，發生火災前，供住家
        用；附圖一所示Ｉ、Ｊ地上物為一層磚蓋鐵皮，合併使用，目前經雜貨店及
        供住家居使用；附圖一所示Ｒ地上物屬於二層鋼架鐵皮，目前經營雕刻及住
        家等情，有勘驗筆錄及複丈成果圖為證，堪予認定。顯見附圖一所示Ａ等地
        上物使用系爭土地，實際所獲得經濟價值及利益不高。本院綜合上情，認原
        告請求附圖一所示Ａ等被告給付相當於租金之不當得利，以系爭土地申報地
        價年息百分五為當。從而，本院以系爭土地申報地價年息百分之五為計算標
        準，爰計算如附表六所示。至原告請求附圖一所示Ａ等被告給付不當利益逾
        附表六所示部分，為無理由，應予駁回。
  （３）如附圖一所示編號Ｋ、Ｌ、Ｍ、Ｎ、Ｎ１、Ｏ、Ｐ、Ｑ、Ｓ、Ｔ、Ｕ、Ｖ地
        上物（下稱附圖一Ｋ等）部分：經查，附圖一Ｋ等地上物坐落位置，其鄰近
        四周生活、就學便利，商機不弱，都市生活機能完備等情，核與如附圖一Ａ
        等地上物大致相同，得予援用上開陳述事實之外。另查，附圖一Ｋ等地上物
        均未直接面臨建國三路或市○○路，而係位於附圖一Ａ等地上物後面巷弄內
        乙節，有勘驗筆錄及複丈成果圖附卷可稽，堪可認定。顯見附圖一Ｋ等地上
        物在出入交通便利性或商機發展性，均不如附圖一Ａ等地上物坐落位置。次
        查，附圖一所示Ｋ地上物現為二層鋼架蓋鐵皮，現供居住使用；附圖一所示
        Ｌ地上物一層磚蓋鐵皮，目前經燙髮兼住家用；附圖一所示Ｍ地上物為一層
        磚蓋鐵皮，供住家用；附圖一所示Ｎ、Ｎ１地上物現已無屋頂或殘存部分屋
        頂，合併使用，發生火災前，供住家用；附圖一所示Ｏ地上物外觀二層中空
        殘存，發生火災前，供住家用；附圖一所示Ｐ地上物為二層磚造，供住家用
        ；附圖一所示Ｑ地上物為二層磚造蓋鐵皮；附圖一所示Ｓ地上物屬於二層磚
        蓋鐵皮，供住家使用；附圖一所示Ｔ地上物屬於一層磚瓦造，供住家居使用
        ；附圖一所示Ｕ地上物屬於二層磚木造，目前屋內似無居住使用；附圖一所
        示Ｖ地上物屬於二層磚木造，供住家使用等情，有勘驗筆錄及複丈成果圖為
        證，堪予認定。顯見附圖一所示Ｋ等地上物使用系爭土地，實際所獲得經濟
        價值及利益不高，且不如附圖一Ａ等地上物面臨大馬路之交通便利性或商機
        發展性。本院綜合上情，認原告請求附圖一所示Ｋ等被告給付相當於租金之
        不當得利，以系爭土地申報地價年息百分三為當。從而，本院以系爭土地申
        報地價年息百分之三為計算標準，爰計算如附表六所示。至原告請求附圖一
        所示Ｋ等被告給付不當利益逾附表六所示部分，為無理由，應予駁回。
七、綜上所述，如附表一所示部分被告所有地上物無正當權源占用系爭土地；暨如附
    表一所示被告無法律上原因，占有使用系爭土地而受有利益，致原告受有損害，
    均堪認定。從而，原告本於民法第七百七十六條所有物返還請求權及第一百七十
    九條不當得利返還請求權，請求如附表一所示部分被告應將附圖一所示地上物拆
    除，並與附表一所示其餘被告返還系爭土地；暨請求如附表一所示被告單獨或共
    同給付如附表一所示之不當利益，均有理由，應予准許。至逾此部分之請求，則
    無理由，應予駁回。
八、原告及被告子○○、丑○○○、Ｖ○○陳明願供擔保，聲請宣告假執行或免為假
    執行，經核原告勝訴部分，合於法律規定，爰分別酌定如附表四所示相當之擔保
    金額，併宣告之；至原告其餘假執行之聲請，因訴之駁回，失其依附，應併予駁
    回。
九、本件判決基礎事證已臻明確，兩造其餘攻擊防禦方法及證據資料提出，核與判決
    結果不生影響，爰不逐一論駁。
十、據上論斷：原告之訴為一部有理由，一部無理由，依民事訴訟法第七十九條、第
    三百九十條第二項、第三百九十二條，判決如主文。
中　　　華　　　民　　　國　　九十三　　年　　　四　　　月　　二十七　　日
                                臺灣高雄地方法院民事第二庭
~B法　　　官　李昭彥
正本係照原本作成。
如不服本判決，應於送達後廿日內，向本院提出上訴狀並表明上訴理由，如於本判決
宣示後送達前提起上訴者，應於判決送達後十日內補提上訴理由書（須附繕本）。
中　　　華　　　民　　　國　　九十三　　年　　　四　　　月　　二十七　　日
      年                月                日
~B法院書記官　鄭翠蘭
~F0
~T32
附表一：
 ┌─┬───────┬───────────────────────┬───┐
 │  │ 被        告 │ 判            決            事            項 │備  註│
 ├─┼───────┼───────────────────────┼───┤
 │  │Ｉ○○        │被告Ｉ○○、Ｇ○○、Ｈ○○、Ｊ○○、Ｌ○○、黃│      │
 │1.│Ｇ○○        │素華應將座落高雄市○○區○○段四小段九五三地號│      │
 │  │Ｈ○○        │土地上如附圖所示A部分面積三六.九六平方公尺之磚│      │
 │  │Ｊ○○        │造鐵皮屋（門牌號碼：高雄市三民區○○○路三二０│      │
 │  │Ｌ○○        │號）拆除。                                    │      │
 │  │Ｋ○○        ├───────────────────────┤      │
 │  │寅  ○        │上揭被告應併與被告寅○將前開土地返還原告，並給│      │
 │  │              │付原告自八十六年七月三十日起至交還前開土地之日│      │
 │  │              │止，按月以三千三百七十九元計算之損害金。      │      │
 │  │              │　　                                          │      │
 ├─┼───────┼───────────────────────┼───┤
 │  │Ｒ○○○      │被告Ｒ○○○應將座落高雄市○○區○○段四小段九│      │                 │      │
 │2.│              │五三地號土地上如附圖所示B部分面積三六.一九平方│      │
 │  │              │公尺之磚造地上物及貨櫃屋（門牌號碼：高雄市三民│      │
 │  │              │區○○○路三二二號）拆除，將土地返還原告，並給│      │
 │  │              │付原告自九十年七月一日起至九十年十二月廿一止，│      │
 │  │              │按月以三千三百零九元計算之損害金。            │      │
 ├─┼───────┼───────────────────────┼───┤
 │  │Ｒ○○○      │被告Ｒ○○○應將座落高雄市○○區○○段四小段九│      │                                    │      │
 │3.│              │五三地號土地上如附圖所示C部分面積三九.四二平方│      │                                    │      │
 │  │              │公尺之磚造地上物（門牌號碼：高雄市三民區建國三│      │                                    │      │
 │  │              │路三二四號）拆除，將土地返還原告，並給付原告自│      │                                    │      │
 │  │              │九十年七月一日起至九十年十二月廿一止，按月以三│      │                                    │      │
 │  │              │千四百零五元計算之損害金。                    │      │                                │      │
 ├─┼───────┼───────────────────────┼───┤
 │  │子○○        │被告子○○應將座落高雄市○○區○○段四小段九五│      │
 │4.│丑○○○      │三地號土地上如附圖D部分面積二七.七二平方公尺之│      │
 │  │              │鋼架蓋鐵皮屋（門牌號碼：高雄市三民區○○○路三│      │
 │  │              │二六號）拆除。                                │      │
 │  │              ├───────────────────────┤      │
 │  │              │上揭被告應併與被告丑○○○將前開土地返還原告，│      │
 │  │              │並給付原告自九十一年七月一日起至交還前開土地之│      │
 │  │              │日止，按月以二千五百三十五元計算之損害金。    │      │
 │  │              │　　                                          │      │
 ├─┼───────┼───────────────────────┼───┤
 │  │Ａ○○        │被告Ａ○○應將座落高雄市○○區○○段四小段九五│      │
 │5.│Ｅ○○        │三地號土地上如附圖所示E部分面積三六.五四平方公│      │
 │  │              │尺之磚造地上物及雨遮（門牌號碼：高雄市三民區建│      │
 │  │              │國三路三三二號）拆除，並與被告Ｅ○○返還土地，│      │
 │  │              │暨給付自八十八年七月一日起至九十年十二月二十一│      │
 │  │              │日止，按月以三千三百四十一元計算之損害金。    │      │
 │  │              │　                                            │      │
 ├─┼───────┼───────────────────────┼───┤
 │  │Ｄ○○        │被告Ｄ○○、宙○○、酉○○應將座落高雄市三民區│      │
 │6.│宙○○        │中都段四小段九五三地號土地上如附圖所示F部分面 │      │
 │  │酉○○        │積二六.二七平方公尺之磚造地上物及雨遮（門牌號 │      │
 │  │              │碼：高雄市三民區○○○路三三四號）拆除，將土地│      │
 │  │              │返還原告，並給付原告自九十一年七月一日起至九十│      │
 │  │              │年十二月廿一止，按月以二千四百零二元計算之損害│      │
 │  │              │金。                                          │      │
 ├─┼───────┼───────────────────────┼───┤
 │  │Ｄ○○        │被告Ｄ○○、宙○○、酉○○應將座落高雄市三民區│      │
 │7.│宙○○        │中都段四小段九五三地號土地上如附圖所示G部分面 │      │
 │  │酉○○        │積二七.四一平方公尺之磚造地上物及雨遮（門牌號 │      │
 │  │              │碼：高雄市三民區○○○路三三六號）拆除，將土地│      │
 │  │              │返還原告，並給付原告自九十一年七月一日起至九十│      │
 │  │              │年十二月廿一止，按月以二千五百零六元計算之損害│      │
 │  │              │金。                                          │      │
 ├─┼───────┼───────────────────────┼───┤
 │  │Ｘ○○        │被告Ｘ○○應將座落高雄市○○區○○段四小段九五│      │
 │8.│己○○        │三地號土地上如附圖所示H部分面積三四.三七平方公│      │
 │  │              │尺之磚木造房屋（門牌號碼：高雄市三民區○○○路│      │
 │  │              │三三八號）拆除。                              │      │
 │  │              ├───────────────────────┤      │
 │  │              │上揭被告應併與被告己○○將前開土地返還原告，並│      │
 │  │              │給付原告自九十一年七月一日起至九十年十二月廿一│      │
 │  │              │止，按月以三千一百四十三元計算之損害金。      │      │
 │  │              │                                              │      │
 ├─┼───────┼───────────────────────┼───┤
 │  │辰○○        │被告辰○○應將座落高雄市○○區○○段四小段九五│      │
 │9.│              │三地號土地上如附圖所示I、J部分面積五八.六四平 │      │
 │  │              │方公尺之磚造鐵皮屋（門牌號碼：高雄市三民區市中│      │
 │  │              │一路三七三號及高雄市三民區市○○路三七一巷二號│      │
 │  │              │）拆除，將土地返還原告，並給付原告自八十六年七│      │
 │  │              │月三十日起至交還前開土地之日止，按月以五千三百│      │
 │  │              │六十二元計算之損害金。                        │      │
 ├─┼───────┼───────────────────────┼───┤
 │  │Ｉ○○        │被告Ｉ○○應將座落高雄市○○區○○段四小段九五│      │
 │10.│寅  ○        │三地號土地上如附圖所示K部分面積五二.八四平方公│      │
 │  │Ｐ○○        │尺之鋼架蓋鐵皮屋（門牌號碼：高雄市三民區市中一│      │
 │  │丁○○        │路三七一巷六號）拆除。                        │      │
 │  │              ├───────────────────────┤      │
 │  │              │上揭被告應併與被告寅○、Ｐ○○、丁○○將前開土│      │
 │  │              │地返還原告，並給付原告自八十六年七月三十日起至│      │
 │  │              │交還前開土地之日止，按月以二千八百九十九元計算│      │
 │  │              │之損害金。                                    │      │
 ├─┼───────┼───────────────────────┼───┤
 │  │Ｗ○○○      │被告Ｗ○○○應將座落高雄市○○區○○段四小段九│      │
 │11.│Ｙ○○○      │五三地號土地上如附圖所示L部分面積四一.六九平方│　    │
 │  │              │公尺之磚造鐵皮屋（門牌號碼：高雄市三民區市中一│      │
 │  │              │路三七一巷十四號）拆除。                      │      │
 │  │              ├───────────────────────┤      │
 │  │              │上揭被告應併與被告Ｙ○○○將前開土地返還原告，│      │
 │  │              │並給付原告自八十六年七月三十日起至交還前開土地│      │
 │  │              │之日止，按月以二千二百八十七元計算之損害金。  │      │
 │  │              │　　                                          │      │
 ├─┼───────┼───────────────────────┼───┤
 │  │Ｎ○○        │訴外人黃錦德繼承人Ｎ○○、Ｏ○○、Ｍ○○應將座│      │
 │12.│Ｏ○○        │落高雄市○○區○○段四小段九五三地號土地上如附│      │
 │  │Ｍ○○        │圖所示M部分面積四一.六九平方公尺之磚造鐵皮屋（│      │
 │  │              │門牌號碼：高雄市三民區市○○路三七一巷十六號）│      │
 │  │              │拆除，將土地返還原告，並給付原告自八十六年七月│      │
 │  │              │三十日起至交還前開土地之日止，按月以二千二百八│      │
 │  │              │十七元計算之損害金。                          │      │
 ├─┼───────┼───────────────────────┼───┤
 │  │Ｃ○○○      │被告Ｃ○○○、亥○○、天○○應將座落高雄市三民│      │
 │13.│亥○○        │區○○段○○段九五三地號土地上如附圖所示N部分 │      │
 │  │天○○        │面積一七.二二平方公尺暨N1部分面積二一.八三平方│      │
 │  │              │公尺之磚造地上物（門牌號碼：高雄市三民區市中一│      │
 │  │              │路三七一巷十八號）拆除，將土地返還原告，並給付│      │
 │  │              │原告自八十六年七月三十日起至九十年十二月廿一止│      │
 │  │              │，按月以二千一百四十二元計算之損害金。        │      │
 │  │              │　                                            │      │
 ├─┼───────┼───────────────────────┼───┤
 │  │甲○○        │被告甲○○、乙○○○應將座落高雄市○○區○○段│      │
 │14.│乙○○○      │四小段九五三地號土地上如附圖所示O部分面積三五.│      │
 │  │              │四二平方公尺之磚造地上物（門牌號碼：高雄市三民│      │
 │  │              │區市○○路三七一巷二十號）拆除，將土地返還原告│      │
 │  │              │，並給付原告自八十六年七月三十日起至九十年十二│      │
 │  │              │月廿一止，按月以一千九百四十三元計算之損害金。│      │
 │  │              │　　　　                                      │      │
 ├─┼───────┼───────────────────────┼───┤
 │  │Ｂ○○        │被告Ｂ○○應將座落高雄市○○區○○段四小段九五│      │
 │15.│地○○        │三地號土地上如附圖所示P部分面積五九.三九平方公│      │
 │  │宇○○        │尺之磚瓦造房屋（門牌號碼：高雄市三民區市○○路│      │
 │  │Ｓ○○        │三七一巷二十四號）拆除。                      │      │
 │  │戊○○○      ├───────────────────────┤      │
 │  │              │上揭被告應併與被告地○○、宇○○、Ｓ○○、甘中│      │
 │  │              │瓊梅將前開土地返還原告，並給付原告自八十六年七│      │
 │  │              │月三十日起至交還前開土地之日止，按月以三千二百│      │
 │  │              │五十八元計算之損害金。                        │      │
 ├─┼───────┼───────────────────────┼───┤
 │  │Ｖ○○        │被告Ｖ○○應將座落高雄市○○區○○段四小段九五│      │
 │16.│              │三地號土地上如附圖Q部分面積五二.四三平方公尺之│      │
 │  │              │磚造鐵皮屋（門牌號碼：高雄市三民區市○○路三七│      │
 │  │              │一巷二十六號）拆除，將土地返還原告，並給付原告│      │
 │  │              │自九十一年七月一日起至交還前開土地之日止，按月│      │
 │  │              │以二千八百七十六元計算之損害金。              │      │
 ├─┼───────┼───────────────────────┼───┤
 │  │卯○○        │被告卯○○、玄○○應將座落高雄市○○區○○段四│      │
 │17.│玄○○        │小段九五三地號面積二六.六０平方公尺、同段四小 │      │
 │  │              │段九五三－二地號面積二六.０七平方公尺暨同段四 │      │
 │  │              │小段九五二地號面積一.一四平方公尺等土地上如附 │      │
 │  │              │圖一及附圖二所示R部分面積五三.八一平方公尺之鋼│      │
 │  │              │架蓋鐵皮屋（高雄市三民區市○○路三七七巷二號）│      │
 │  │              │拆除，將土地返還原告，並給付原告自八十六年七月│      │
 │  │              │三十日起至交還前開土地之日止，按月以三千六百零│      │
 │  │              │二元計算之損害金。                            │      │
 │  │              │                                              │      │
 ├─┼───────┼───────────────────────┼───┤
 │  │庚○○        │被告庚○○應將座落高雄市○○區○○段四小段九五│      │
 │18.│壬○○        │三地號面積四一.八一平方公尺、同段九五三－二地 │      │
 │  │癸○○        │號面積三九.五五平方公尺暨同段九五二地號面積二.│      │
 │  │辛○○        │五四平方公尺土地上如附圖一及附圖二所示S 部分面│      │
 │  │              │積八三.九０平方公尺磚造鐵皮屋（ 高雄市三民區市│      │
 │  │              │中一路三七七巷二十四號）拆除。                │      │
 │  │              ├───────────────────────┤      │
 │  │              │上揭被告應併與被告壬○○、癸○○、辛○○將前開│      │
 │  │              │土地返還原告，並給付原告自八十六年七月三十日起│      │
 │  │              │至交還前開土地之日起，按月以三千三百七十八元計│      │
 │  │              │算之損害金。                                  │      │
 ├─┼───────┼───────────────────────┼───┤
 │  │午○○        │被告午○○應將座落高雄市○○區○○段四小段九五│      │
 │19.│未○○        │三地號面積三三.七六平方公尺、同段九五三─二地 │      │
 │  │              │號面積三０.一０平方公尺、同段九五二地號面積三 │      │
 │  │              │.０一平方公尺土地上如附圖一及附圖二所示T部分面│      │
 │  │              │積六六.八七平方公尺磚造房屋地上物（高雄市三民 │      │
 │  │              │區市○○路三七七巷二十六號）拆除，並與被告許陳│      │
 │  │              │妙返還上開土地，暨給付原告自八十六年七月三十日│      │
 │  │              │起至交還前開土地之日止，按月以二千七百零三元計│      │
 │  │              │算之損害金。                                  │      │
 ├─┼───────┼───────────────────────┼───┤
 │  │Ｔ○○        │被告Ｔ○○應將座落高雄市○○區○○段四小段九五│      │
 │20.│              │三地號面積一四.九０平方公尺、同段九五三－二地 │      │
 │  │              │號面積三二.八０平方公尺土地上如附圖一及附圖二 │      │
 │  │              │所示U部分面積四七.七０平方公尺磚木造房屋（ 高 │      │
 │  │              │雄市三民區市○○路三七七巷三十號）拆除，將土地│      │
 │  │              │返還原告，並給付原告自九十一年七月一日起至交還│      │
 │  │              │前開土地之日止，按月以一千六百六十六元計算之損│      │
 │  │              │害金。                                        │      │
 ├─┼───────┼───────────────────────┼───┤
 │  │Ｆ○○        │被告Ｆ○○應將座落高雄市○○段○○段九五三－二│      │
 ││              │地號面積四四.六三平方公尺、同段九五二地號面積 │      │
 │  │              │六.五０平方公尺土地上如附圖一及附圖二所示V部分│      │
 │  │              │面積五一.一三平方公尺之磚木造房屋（ 高雄市三民│      │
 │  │              │區市○○路三七七巷三十二號）拆除，將土地返還原│      │
 │  │              │告，並給付原告自九十一年七月一日起至交還前開土│      │
 │  │              │地之日止，按月以新台幣一千三百十一元計算之損害│      │
 │  │              │金。                                          │      │
 └─┴───────┴───────────────────────┴───┘
附表二：（單位：新台幣）
 ┌─┬───────┬───────────────────────┬───┐
 │  │ 被        告 │ 判            決            事            項 │備  註│
 ├─┼───────┼───────────────────────┼───┤
 │  │Ｉ○○        │被告Ｉ○○、Ｇ○○、Ｈ○○、Ｊ○○、Ｌ○○、黃│      │
 │1.│Ｇ○○        │素華應將座落高雄市○○區○○段四小段九五三地號│      │
 │  │Ｈ○○        │土地上如附圖所示A部分面積三六.九六平方公尺之磚│      │
 │  │Ｊ○○        │造鐵皮屋（門牌號碼：高雄市三民區○○○路三二０│      │
 │  │Ｌ○○        │號）拆除。                                    │      │
 │  │Ｋ○○        ├───────────────────────┤      │
 │  │寅  ○        │上揭被告應併與被告寅○將前開土地返還原告，並連│      │
 │  │              │帶給付原告自八十六年七月三十日起至交還前開土地│      │
 │  │              │之日止，按月以新台幣六千七百五十九元計算之損害│      │
 │  │              │金。                                          │      │
 ├─┼───────┼───────────────────────┼───┤
 │  │Ｒ○○○      │被告Ｒ○○○應將座落高雄市○○區○○段四小段九│      │
 │2.│              │五三地號土地上如附圖所示B部分面積三六.一九平方│      │
 │  │              │公尺之磚造地上物及貨櫃屋（門牌號碼：高雄市三民│      │
 │  │              │區○○○路三二二號）拆除，將土地返還原告，並給│      │
 │  │              │付原告自九十年七月一日起至九十年十二月廿一止，│      │
 │  │              │按月以新台幣六千六百一十八元計算之損害金。    │      │
 ├─┼───────┼───────────────────────┼───┤
 │  │Ｒ○○○      │被告Ｒ○○○應將座落高雄市○○區○○段四小段九│      │
 │3.│              │五三地號土地上如附圖所示C部分面積三九.四二平方│      │
 │  │              │公尺之磚造地上物（門牌號碼：高雄市三民區建國三│      │
 │  │              │路三二四號）拆除，將土地返還原告，並給付原告自│      │
 │  │              │九十年七月一日起至九十年十二月廿一止，按月以新│      │
 │  │              │台幣七千二百零九元計算之損害金。              │      │
 ├─┼───────┼───────────────────────┼───┤
 │  │子○○        │被告子○○應將座落高雄市○○區○○段四小段九五│      │
 │4.│丑○○○      │三地號土地上如附圖D部分面積二七.七二平方公尺之│      │
 │  │              │鋼架蓋鐵皮屋（門牌號碼：高雄市三民區○○○路三│      │
 │  │              │二六號）拆除。                                │      │
 │  │              ├───────────────────────┤      │
 │  │              │上揭被告應併與被告丑○○○將前開土地返還原告，│      │
 │  │              │並連帶給付原告自九十一年七月一日起至交還前開土│      │
 │  │              │地之日止，按月以新台幣五千零六十九元計算之損害│      │
 │  │              │金。                                          │      │
 ├─┼───────┼───────────────────────┼───┤
 │  │Ａ○○        │被告Ａ○○、Ｅ○○應將座落高雄市○○區○○段四│      │
 │5.│Ｅ○○        │小段九五三地號土地上如附圖所示E部分面積三六.五│      │
 │  │              │四平方公尺之磚造地上物及雨遮（門牌號碼：高雄市│      │
 │  │              │三民區○○○路三三二號）拆除，將土地返還原告，│      │
 │  │              │並連帶給付原告自八十八年七月一日起至九十年十二│      │
 │  │              │月廿一止，按月以新台幣六千六百八十二元計算之損│      │
 │  │              │害金。                                        │      │
 ├─┼───────┼───────────────────────┼───┤
 │  │Ｄ○○        │被告Ｄ○○、宙○○、酉○○應將座落高雄市三民區│      │
 │6.│宙○○        │中都段四小段九五三地號土地上如附圖所示F部分面 │      │
 │  │酉○○        │積二六.二七平方公尺之磚造地上物及雨遮（門牌號 │      │
 │  │              │碼：高雄市三民區○○○路三三四號）拆除，將土地│      │
 │  │              │返還原告，並連帶給付原告自九十一年七月一日起至│      │
 │  │              │九十年十二月廿一止，按月以新台幣四千八百零四元│      │
 │  │              │計算之損害金。                                │      │
 ├─┼───────┼───────────────────────┼───┤
 │  │Ｄ○○        │被告Ｄ○○、宙○○、酉○○應將座落高雄市三民區│      │
 │7.│宙○○        │中都段四小段九五三地號土地上如附圖所示G部分面 │      │
 │  │酉○○        │積二七.四一平方公尺之磚造地上物及雨遮（門牌號 │      │
 │  │              │碼：高雄市三民區○○○路三三六號）拆除，將土地│      │
 │  │              │返還原告，並連帶給付原告自九十一年七月一日起至│      │
 │  │              │九十年十二月廿一止，按月以新台幣五千零一十二元│      │
 │  │              │計算之損害金。                                │      │
 ├─┼───────┼───────────────────────┼───┤
 │  │Ｘ○○        │被告Ｘ○○應將座落高雄市○○區○○段四小段九五│      │
 │8.│己○○        │三地號土地上如附圖所示H部分面積三四.三七平方公│      │
 │  │              │尺之磚木造房屋（門牌號碼：高雄市三民區○○○路│      │
 │  │              │三三八號）拆除。                              │      │
 │  │              ├───────────────────────┤      │
 │  │              │上揭被告應併與被告己○○將前開土地返還原告，並│      │
 │  │              │連帶給付原告自九十一年七月一日起至九十年十二月│      │
 │  │              │廿一止，按月以新台幣六千二百八十五元計算之損害│      │
 │  │              │金。                                          │      │
 ├─┼───────┼───────────────────────┼───┤
 │  │辰○○        │被告辰○○應將座落高雄市○○區○○段四小段九五│      │
 │9.│              │三地號土地上如附圖所示I、J部分面積五八.六四平 │      │
 │  │              │方公尺之磚造鐵皮屋（門牌號碼：高雄市三民區市中│      │
 │  │              │一路三七三號及高雄市三民區市○○路三七一巷二號│      │
 │  │              │）拆除，將土地返還原告，並給付原告自八十六年七│      │
 │  │              │月三十日起至交還前開土地之日止，按月以新台幣一│      │
 │  │              │萬零七百二十三元計算之損害金。                │      │
 ├─┼───────┼───────────────────────┼───┤
 │  │Ｉ○○        │被告Ｉ○○應將座落高雄市○○區○○段四小段九五│      │
 │10.│寅  ○        │三地號土地上如附圖所示K部分面積五二.八四平方公│      │
 │  │Ｐ○○        │尺之鋼架蓋鐵皮屋（門牌號碼：高雄市三民區市中一│      │
 │  │丁○○        │路三七一巷六號）拆除。                        │      │
 │  │              ├───────────────────────┤      │
 │  │              │上揭被告應併與被告寅○、Ｐ○○、丁○○將前開土│      │
 │  │              │地返還原告，並連帶給付原告自八十六年七月三十日│      │
 │  │              │起至交還前開土地之日止，按月以新台幣九千六百六│      │
 │  │              │十三元計算之損害金。                          │      │
 ├─┼───────┼───────────────────────┼───┤
 │  │Ｗ○○○      │被告Ｗ○○○應將座落高雄市○○區○○段四小段九│      │
 │11.│Ｙ○○○      │五三地號土地上如附圖所示L部分面積四一.六九平方│　    │
 │  │              │公尺之磚造鐵皮屋（門牌號碼：高雄市三民區市中一│      │
 │  │              │路三七一巷十四號）拆除。                      │      │
 │  │              ├───────────────────────┤      │
 │  │              │上揭被告應併與被告Ｙ○○○將前開土地返還原告，│      │
 │  │              │並連帶給付原告自八十六年七月三十日起至交還前開│      │
 │  │              │土地之日止，按月以新台幣七千六百二十四元計算之│      │
 │  │              │損害金。                                      │      │
 ├─┼───────┼───────────────────────┼───┤
 │  │Ｎ○○        │訴外人黃錦德繼承人Ｎ○○、Ｏ○○、Ｍ○○應將座│      │
 │12.│Ｏ○○        │落高雄市○○區○○段四小段九五三地號土地上如附│      │
 │  │Ｍ○○        │圖所示M部分面積四一.六九平方公尺之磚造鐵皮屋（│      │
 │  │              │門牌號碼：高雄市三民區市○○路三七一巷十六號）│      │
 │  │              │拆除，將土地返還原告，並給付原告自八十六年七月│      │
 │  │              │三十日起至交還前開土地之日止，按月以新台幣七千│      │
 │  │              │六百二十四元計算之損害金。                    │      │
 ├─┼───────┼───────────────────────┼───┤
 │  │Ｃ○○○      │被告Ｃ○○○、亥○○、天○○應將座落高雄市三民│      │
 │13.│亥○○        │區○○段○○段九五三地號土地上如附圖所示N部分 │      │
 │  │天○○        │面積一七.二二平方公尺暨N1部分面積二一.八三平方│      │
 │  │              │公尺之磚造地上物（門牌號碼：高雄市三民區市中一│      │
 │  │              │路三七一巷十八號）拆除，將土地返還原告，並連帶│      │
 │  │              │給付原告自八十六年七月三十日起至九十年十二月廿│      │
 │  │              │一止，按月以新台幣七千一百四十一元計算之損害金│      │
 │  │              │。                                            │      │
 ├─┼───────┼───────────────────────┼───┤
 │  │甲○○        │被告甲○○、乙○○○應將座落高雄市○○區○○段│      │
 │14.│乙○○○      │四小段九五三地號土地上如附圖所示O部分面積三五.│      │
 │  │              │四二平方公尺之磚造地上物（門牌號碼：高雄市三民│      │
 │  │              │區市○○路三七一巷二十號）拆除，將土地返還原告│      │
 │  │              │，並連帶給付原告自八十六年七月三十日起至九十年│      │
 │  │              │十二月廿一止，按月以新台幣六千四百七十七元計算│      │
 │  │              │之損害金。                                    │      │
 ├─┼───────┼───────────────────────┼───┤
 │  │Ｂ○○        │被告Ｂ○○應將座落高雄市○○區○○段四小段九五│      │
 │15.│地○○        │三地號土地上如附圖所示P部分面積五九.三九平方公│      │
 │  │宇○○        │尺之磚瓦造房屋（門牌號碼：高雄市三民區市○○路│      │
 │  │Ｓ○○        │三七一巷二十四號）拆除。                      │      │
 │  │戊○○○      ├───────────────────────┤      │
 │  │              │上揭被告應併與被告地○○、宇○○、Ｓ○○、甘中│      │
 │  │              │瓊梅將前開土地返還原告，並給付原告自八十六年七│      │
 │  │              │月三十日起至交還前開土地之日止，按月以新台幣一│      │
 │  │              │萬零八百六十元計算之損害金。                  │      │
 ├─┼───────┼───────────────────────┼───┤
 │  │Ｖ○○        │被告Ｖ○○應將座落高雄市○○區○○段四小段九五│      │
 │16.│              │三地號土地上如附圖Q部分面積五二.四三平方公尺之│      │
 │  │              │磚造鐵皮屋（門牌號碼：高雄市三民區市○○路三七│      │
 │  │              │一巷二十六號）拆除，將土地返還原告，並給付原告│      │
 │  │              │自九十一年七月一日起至交還前開土地之日止，按月│      │
 │  │              │以新台幣九千五百八十八元計算之損害金。        │      │
 ├─┼───────┼───────────────────────┼───┤
 │  │卯○○        │被告卯○○、玄○○應將座落高雄市○○區○○段四│      │
 │17.│玄○○        │小段九五三地號面積二六.六０平方公尺、同段四小 │      │
 │  │              │段九五三－二地號面積二六.０七平方公尺暨同段四 │      │
 │  │              │小段九五二地號面積一.一四平方公尺等土地上如附 │      │
 │  │              │圖一及附圖二所示R部分面積五三.八一平方公尺之鋼│      │
 │  │              │架蓋鐵皮屋（高雄市三民區市○○路三七七巷二號）│      │
 │  │              │拆除，將土地返還原告，並連帶給付原告自八十六年│      │
 │  │              │七月三十日起至交還前開土地之日止，按月以新台幣│      │
 │  │              │七千二百零四元計算之損害金。                  │      │
 │  │              │                                              │      │
 ├─┼───────┼───────────────────────┼───┤
 │  │庚○○        │被告庚○○應將座落高雄市○○區○○段四小段九五│      │
 │18.│壬○○        │三地號面積四一.八一平方公尺、同段九五三－二地 │      │
 │  │癸○○        │號面積三九.五五平方公尺暨同段九五二地號面積二.│      │
 │  │辛○○        │五四平方公尺土地上如附圖一及附圖二所示S 部分面│      │
 │  │              │積八三.九０平方公尺磚造鐵皮屋（ 高雄市三民區市│      │
 │  │              │中一路三七七巷二十四號）拆除。                │      │
 │  │              ├───────────────────────┤      │
 │  │              │上揭被告應併與被告壬○○、癸○○、辛○○將前開│      │
 │  │              │土地返還原告，並連帶給付原告自八十六年七月三十│      │
 │  │              │日起至交還前開土地之日起，按月以新台幣一萬一千│      │
 │  │              │零五十六元計算之損害金。                      │      │
 ├─┼───────┼───────────────────────┼───┤
 │  │午○○        │被告午○○、未○○應將座落高雄市○○區○○段四│      │
 │19.│未○○        │小段九五三地號面積三三.七六平方公尺、同段九五 │      │
 │  │              │三－二地號面積三０.一０平方公尺、同段九五二地 │      │
 │  │              │號面積三.０一平方公尺土地上如附圖一及附圖二所 │      │
 │  │              │示T 部分面積六六.八七平方公尺磚造房屋地上物　 │      │
 │  │              │（高雄市三民區市○○路三七七巷二十六號）拆除，│      │
 │  │              │將土地返還原告，並連帶給付原告自八十六年七月三│      │
 │  │              │十日起至交還前開土地之日止，按月以新台幣九千零│      │
 │  │              │一十一元計算之損害金。                        │      │
 ├─┼───────┼───────────────────────┼───┤
 │  │Ｔ○○        │被告Ｔ○○應將座落高雄市○○區○○段四小段九五│      │
 │20.│              │三地號面積一四.九０平方公尺、同段九五三－二地 │      │
 │  │              │號面積三二.八０平方公尺土地上如附圖一及附圖二 │      │
 │  │              │所示U部分面積四七.七０平方公尺磚木造房屋（ 高 │      │
 │  │              │雄市三民區市○○路三七七巷三十號）拆除，將土地│      │
 │  │              │返還原告，並給付原告自九十一年七月一日起至交還│      │
 │  │              │前開土地之日止，按月以新台幣五千五百五十三元計│      │
 │  │              │算之損害金。                                  │      │
 ├─┼───────┼───────────────────────┼───┤
 │  │Ｆ○○        │被告Ｆ○○應將座落高雄市○○段○○段九五三－二│      │
 ││              │地號面積四四.六三平方公尺、同段九五二地號面積 │      │
 │  │              │六.五０平方公尺土地上如附圖一及附圖二所示V部分│      │
 │  │              │面積五一.一三平方公尺之磚木造房屋（ 高雄市三民│      │
 │  │              │區市○○路三七七巷三十二號）拆除，將土地返還原│      │
 │  │              │告，並給付原告自九十一年七月一日起至交還前開土│      │
 │  │              │地之日止，按月以新台幣四千三百七十一元計算之損│      │
 │  │              │害金。                                        │      │
 └─┴───────┴───────────────────────┴───┘
┌──────────────────────────────────────┐
│附表三：訴訟費用之負擔                                                      │
├──────────────────────────────────────┤
│1 、被告Ｉ○○、Ｇ○○、Ｈ○○、Ｊ○○、Ｌ○○、Ｋ○○及寅○負擔百分之四。  │
│                                                                            │
│　　　　　　　　　　　　　　　　　　　　　　　　　　　                      │
├──────────────────────────────────────┤
│2 、被告Ｒ○○○負擔百分之八。                                              │
│                                                                            │
│　　　　　　　　　　　　　　　　　　　　　　　　　　　                      │
├──────────────────────────────────────┤
│3 、被告子○○、丑○○○負擔百分之三。                                      │
│                                                                            │
│　　　　　　　　　　　　　　　　　　　　　　　　　　　                      │
├──────────────────────────────────────┤
│4 、被告Ａ○○、Ｅ○○負擔百分之四。                                        │
│                                                                            │
│　　　　　　　　　　　　　　　　　　　　　　　　　　　                      │
├──────────────────────────────────────┤
│5 、被告Ｄ○○、宙○○、酉○○負擔百分之六。                                │
│                                                                            │
│　　　　　　　　　　　　　　　　　　　　　　　　　　　                      │
├──────────────────────────────────────┤
│6 、被告Ｘ○○、己○○負擔百分之四。                                        │
│                                                                            │
│　　　　　　　　　　　　　　　　　　　　　　　　　　　                      │
├──────────────────────────────────────┤
│7 、被告辰○○負擔百分之七。                                                │
│                                                                            │
│　　　　　　　　　　　　　　　　　　　　　　　　　　　                      │
├──────────────────────────────────────┤
│8 、被告Ｉ○○、Ｐ○○、丁○○及寅○負擔百分之七。                          │
│                                                                            │
│　　　　　　　　　　　　　　　　　　　　　　　　　　　                      │
├──────────────────────────────────────┤
│9 、被告Ｙ○○○、Ｗ○○○負擔百分之五。                                    │
│                                                                            │
│　　　　　　　　　　　　　　　　　　　　　　　　　　　                      │
├──────────────────────────────────────┤
│10、被告Ｏ○○、Ｎ○○、Ｍ○○負擔百分之五。                                │
│                                                                            │
│　　　　　　　　　　　　　　　　　　　　　　　　　　　                      │
├──────────────────────────────────────┤
│11、被告Ｃ○○○、亥○○、天○○負擔百分之四。                              │
│                                                                            │
│　　　　　　　　　　　　　　　　　　　　　　　　　　　                      │
├──────────────────────────────────────┤
│12、被告甲○○、乙○○○負擔百分之四。                                      │
│                                                                            │
│　　　　　　　　　　　　　　　　　　　　　　　　　　　                      │
├──────────────────────────────────────┤
│13、被告Ｂ○○、宇○○、地○○、戊○○○及Ｓ○○負擔百分之七。              │
│                                                                            │
│　　　　　　　　　　　　　　　　　　　　　　　　　　　                      │
├──────────────────────────────────────┤
│14、被告Ｖ○○負擔百分之七。                                                │
│                                                                            │
│　　　　　　　　　　　　　　　　　　　　　　　　　　　                      │
├──────────────────────────────────────┤
│15、被告卯○○、玄○○負擔百分之五。                                        │
│                                                                            │
│　　　　　　　　　　　　　　　　　　　　　　　　　　　                      │
├──────────────────────────────────────┤
│16、被告庚○○、壬○○、癸○○、辛○○負擔百分之七。                        │
│                                                                            │
│　　　　　　　　　　　　　　　　　　　　　　　　　　　                      │
├──────────────────────────────────────┤
│17、被告午○○、未○○負擔百分之六。                                        │
│                                                                            │
│　　　　　　　　　　　　　　　　　　　　　　　　　　　                      │
├──────────────────────────────────────┤
│18、被告Ｔ○○負擔百分之四。                                                │
│                                                                            │
│　　　　　　　　　　　　　　　　　　　　　　　　　　　                      │
├──────────────────────────────────────┤
│19、被告Ｆ○○負擔百分之三。                                                │
│                                                                            │
│　　　　　　　　　　　　　　　　　　　　　　　　　　　                      │
└──────────────────────────────────────┘
┌──────────────────────────────────────┐
│附表四：供擔保假執行及供擔保免為假執行                                      │
├──────────────────────────────────────┤
│　　　　　　　　　　　　　　　　                                            │
│1 、本判決第一項如附表一編號1 部分，於原告以新台幣捌拾壹萬捌仟元或等值彰化商│
│　　業銀行無記名可轉讓定期存單為被告Ｉ○○、Ｇ○○、Ｈ○○、Ｊ○○、Ｌ○○、│
│    Ｋ○○及寅○供擔保後，得假執行                                          │
│　　　　　　　　　　　　　　　　　　　　　　　　　　　　　                  │
├──────────────────────────────────────┤
│　　　　　　　　　　　　　　　　                                            │
│2 、本判決第一項如附表一編號2 部分，於原告以新台幣捌拾萬壹仟元或等值彰化商業│
│　　銀行無記名可轉讓定期存單為被告Ｒ○○○供擔保後，得假執行。              │
│    　　　　　　　　　　　　　　　                                          │
│　　　　　　　　　　　　　　　　　　　　　　　　　　　　　                  │
├──────────────────────────────────────┤
│　　　　　　　　　　　　　　　　                                            │
│3 、本判決第一項如附表一編號3 部分，於原告以新台幣捌拾柒萬仟元或等值彰化商│
│　　業銀行無記名可轉讓定期存單為被告Ｒ○○○供擔保後，得假執行。　　　　　　│
│    　　　　　　　　　　　　　　　　                                        │
│　　　　　　　　　　　　　　　　　　　　　　　　　　　　　                  │
├──────────────────────────────────────┤
│　　　　　　　　　　　　　　　　                                            │
│4 、本判決第一項如附表一編號4 部分，於原告以新台幣陸拾壹萬伍仟元或等值彰化商│
│　業銀行無記名可轉讓定期存單為被告子○○及丑○○○供擔保後，得為假執行；被告│
│  子○○或丑○○○如以新台幣一百八十四萬零四百九十七元為原告預供擔保，得免為│
│　假執行。　　　　　　　　　　　　　　　　　　　　　　　　                  │
├──────────────────────────────────────┤
│　　　　　　　　　　　　　　　　                                            │
│5 、本判決第一項如附表一編號5 部分，於原告以新台幣捌拾萬玖仟元或等值彰化商業│
│　　銀行無記名可轉讓定期存單為被告Ａ○○及Ｅ○○供擔保後，得假執行。　　　  │
│    　　　　　　　　　　　　　　　　　                                      │
│　　　　　　　　　　　　　　　　　　　　　　　　　　　　　                  │
├──────────────────────────────────────┤
│　　　　　　　　　　　　　　　　                                            │
│6 、本判決第一項如附表一編號6 部分，於原告以新台幣伍拾捌萬貳仟元或等值彰化商│
│　　業銀行無記名可轉讓定期存單為被告Ｄ○○、宙○○及酉○○供擔保後，得假執行│
│    。　　　　　　　　　　　　　　　　                                      │
│　　　　　　　　　　　　　　　　　　　　　　　　　　　　　                  │
├──────────────────────────────────────┤
│　　　　　　　　　　　　　　　　                                            │
│7 、本判決第一項如附表一編號7 部分，於原告以新台幣陸拾萬柒仟元或等值彰化商業│
│　　銀行無記名可轉讓定期存單為被告Ｄ○○、宙○○及酉○○供擔保後，得假執行。│
│    　　　　　　　　　　　　　　　　                                        │
│　　　　　　　　　　　　　　　　　　　　　　　　　　　　　                  │
├──────────────────────────────────────┤
│　　　　　　　　　　　　　　　　                                            │
│8 、本判決第一項如附表一編號8 部分，於原告以新台幣柒拾陸萬壹仟元或等值彰化商│
│　　業銀行無記名可轉讓定期存單為被告己○○及Ｘ○○供擔保後，得假執行。　　　│
│　　　　　　　　　　　　　　　　　                                          │
│　　　　　　　　　　　　　　　　　　　　　　　　　　　　　                  │
├──────────────────────────────────────┤
│　　　　　　　　　　　　　　　　                                            │
│9 、本判決第一項如附表一編號9 部分，於原告以新台幣壹佰拾萬元或等值彰化商業│
│　　銀行無記名可轉讓定期存單為被告辰○○供擔保後，得假執行。　　　　　　　　│
│　　　　　　　　　　　　　　　　　　　                                      │
│　　　　　　　　　　　　　　　　　　　　　　　　　　　　　                  │
├──────────────────────────────────────┤
│　　　　　　　　　　　　　　　　                                            │
│10、本判決第一項如附表一編號10部分，於原告以新台幣壹佰拾柒萬元或等值彰化商業│
│　　銀行無記名可轉讓定期存單為被告Ｉ○○、Ｐ○○、丁○○及寅○供擔保後，得假│
│    執行。                                                                  │
│　　　　　　　　　　　　　　　　　　　　　　　　　　　　　                  │
├──────────────────────────────────────┤
│　　　　　　　　　　　　　　　　                                            │
│11、本判決第一項如附表一編號11部分，於原告以新台幣玖拾貳萬仟元或等值彰化商│
│　　業銀行無記名可轉讓定期存單為被告Ｙ○○○及Ｗ○○○供擔保後，得假執行。　│
│　　　　　　　　　　　　　　　　　　　                                      │
│　　　　　　　　　　　　　　　　　　　　　　　　　　　　　                  │
├──────────────────────────────────────┤
│　　　　　　　　　　　　　　　　                                            │
│12、本判決第一項如附表一編號12部分，於原告以新台幣玖拾貳萬仟元或等值彰化商│
│　　業銀行無記名可轉讓定期存單為被告Ｎ○○、Ｏ○○及Ｍ○○供擔保後，得假執行│
│    。　　　　　　　　　　　　　　　　                                      │
│　　　　　　　　　　　　　　　　　　　　　　　　　　　　　                  │
├──────────────────────────────────────┤
│　　　　　　　　　　　　　　　　                                            │
│13、本判決第一項如附表一編號13部分，於原告以新台幣捌拾陸萬伍仟元或等值彰化商│
│　　業銀行無記名可轉讓定期存單為被告Ｃ○○○、亥○○、天○○供擔保後，得假執│
│    行。　　　　　　　　　　　　　　　　                                    │
│　　　　　　　　　　　　　　　　　　　　　　　　　　　　　                  │
├──────────────────────────────────────┤
│　　　　　　　　　　　　　　　　                                            │
│14、本判決第一項如附表一編號14部分，於原告以新台幣柒拾捌萬伍仟元或等值彰化商│
│　　業銀行無記名可轉讓定期存單為被告甲○○及乙○○○供擔保後，得假執行。　　│
│　　　　　　　　　　　　　　　　　　                                        │
│　　　　　　　　　　　　　　　　　　　　　　　　　　　　　                  │
├──────────────────────────────────────┤
│　　　　　　　　　　　　　　　　                                            │
│15、本判決第一項如附表一編號15部分，於原告以新台幣壹佰伍拾萬陸仟元或等值彰│
│　　化商業銀行無記名可轉讓定期存單為被告Ｂ○○、地○○、宇○○、戊○○○及楊│
│    佩芳供擔保後，得假執行                                                  │
│　　　　　　　　　　　　　　　　　　　　　　　　　　　　　                  │
├──────────────────────────────────────┤
│　　　　　　　　　　　　　　　　                                            │
│16、本判決第一項如附表一編號16部分，於原告以新台幣壹佰拾捌萬仟元或等值彰化│
│　商業銀行無記名可轉讓定期存單為被告Ｖ○○供擔保後，得假執行；被告Ｖ○○如以│
│  新台幣三百五十四萬七千五百三十八元為原預供擔保，得免為假執行。            │
│　　　　　　　　　　　　　　　　　　　　　　　　　　　　　                  │
├──────────────────────────────────────┤
│　　　　　　　　　　　　　　　　                                            │
│17、本判決第一項如附表一編號17部分，於原告以新台幣玖拾萬伍仟元或等值彰化商業│
│　　銀行無記名可轉讓定期存單為被告卯○○及玄○○供擔保後，得假執行。　　　　│
│　　　　　　　　　　　　　　　　　　                                        │
│　　　　　　　　　　　　　　　　　　　　　　　　　　　　　                  │
├──────────────────────────────────────┤
│　　　　　　　　　　　　　　　　                                            │
│18、本判決第一項如附表一編號18部分，於原告以新台幣壹佰肆拾壹萬肆仟元或等值彰│
│化商業銀行無記名可轉讓定期存單為被告庚○○、壬○○、癸○○、辛○○供擔保後，│
│得假執行                                                                    │
│　　　　　　　　　　　　　　　　　　　　　　　　　　　　　                  │
├──────────────────────────────────────┤
│　　　　　　　　　　　　　　　　                                            │
│19、本判決第一項如附表一編號19部分，於原告以新台幣壹佰拾壹萬肆仟元或等值彰化│
│　　商業銀行無記名可轉讓定期存單為被告午○○及未○○供擔後，得為假執行。　　│
│　　　　　　　　　　　　　　　　　　                                        │
│　　　　　　　　　　　　　　　　　　　　　　　　　　　　　                  │
├──────────────────────────────────────┤
│　　　　　　　　　　　　　　　　                                            │
│20、本判決第一項如附表一編號20部分，於原告以新台幣柒拾壹萬仟元或等值彰化商│
│　　業銀行無記名可轉讓定期存單為被告Ｔ○○供擔保後，得假執行。              │
│                                                                            │
│　　　　　　　　　　　　　　　　　　　　　　　　　　　　　                  │
├──────────────────────────────────────┤
│　　　　　　　　　　　　　　　　                                            │
│21、本判決第一項如附表一編號21部分，於原告以新台幣伍拾玖萬壹仟元或等值彰化商│
│　　業銀行無記名可轉讓定期存單為被告Ｆ○○供擔後，得假執行。　　　　　　　　│
│　　　　　　　　　　　　　　　　　　　                                      │
│　　　　　　　　　　　　　　　　　　　　　　　　　　　　　                  │
└──────────────────────────────────────┘
附表五：
 ┌─┬───────┬───────────────────────┬───┐
 │  │ 被        告 │ 相　當　於　租　金　之　不　當　利　益       │備  註│
 ├─┼───────┼───────────────────────┼───┤
 │  │Ｉ○○ Ｋ○○ │二一九四四元（九五三地號）乘以三六．九六平方公│      │
 │1.│Ｇ○○ 寅○   │尺乘以百分之十再除以十二＝六七五九元（每月，下│      │
 │  │Ｈ○○        │同）　　　　　　　　　　　　　　　　　　　　　│      │
 │  │Ｊ○○        │　　　　　　　　　　　　　　　　　　　　　　　│      │
 │  │Ｌ○○        │　　　　　                                    │      │
 ├─┼───────┼───────────────────────┼───┤
 │  │Ｒ○○○      │二一九四四元乘以三六．一九平方公尺乘以百分之十│      │
 │2.│              │再除以十二＝六六一八元（四捨五入）　　　　　　│      │
 │  │              │　　　　　　　　　　　　　　　　　　　　　　　│      │
 ├─┼───────┼───────────────────────┼───┤
 │  │Ｒ○○○      │二一九四四元乘以三九．四二平方公尺乘以百分之十│      │
 │3.│              │再除以十二＝七二０九元（四捨五入）　　　　　　│      │
 │  │              │　　　　　　　　　　　　　　　　　　　　　　　│      │
 ├─┼───────┼───────────────────────┼───┤
 │  │子○○        │二一九四四乘以二七．七二平方公尺乘以百分之十再│      │
 │4.│丑○○○      │除以十二＝五０六九元（四捨五入）　　　　　　　│      │
 │  │              │　　　　　　　　　　　　　　　　　　　　　　　│      │
 │  │              │　　　　　　　　　　                          │      │
 ├─┼───────┼───────────────────────┼───┤
 │  │Ａ○○        │二一九四四元乘以三六．五四平方公尺乘以百分之十│      │
 │5.│Ｅ○○        │再除以十二＝六六八二元（四捨五入）　　　　　　│      │
 │  │              │　　　　　　　　　　　　　　　　　　　　　　　│      │
 ├─┼───────┼───────────────────────┼───┤
 │  │Ｄ○○        │二一九四四元乘以二六．二七平方公尺乘以百分之十│      │
 │6.│宙○○        │再除以十二＝四八０四元（四捨五入）　　　　　　│      │
 │  │酉○○        │　　　　　　　　　　　　　　　　　　　　　　　│      │
 ├─┼───────┼───────────────────────┼───┤
 │  │Ｄ○○        │二一九四四元乘以二七．四一平方公尺乘以百分之十│      │
 │7.│宙○○        │再除以十二＝五０一二元（四拾五入）　　　　　　│      │
 │  │酉○○        │　　　　　　　　　　　　　　　　　　　　　　　│      │
 ├─┼───────┼───────────────────────┼───┤
 │  │Ｘ○○        │二一九四四元乘以三四．三七平方公尺乘以百分之十│      │
 │8.│己○○        │再除以十二＝六二八五元（四捨五入）　　　　　　│      │
 │  │              │　　　　　　　　　　　　　　　　　　　　　　　│      │
 │  │              │　　　　　　　　　　                          │      │
 ├─┼───────┼───────────────────────┼───┤
 │  │辰○○        │二一九四四元乘以五八．六四平方公尺乘以百分之十│      │
 │9.│              │再除以十二＝一０七二三元（四捨五入）　　　　　│      │
 │  │              │　　　　　　　　　　　　　　　　　　　　　　　│      │
 ├─┼───────┼───────────────────────┼───┤
 │  │Ｉ○○        │二一九四四元乘以五二．八四平方公尺乘以百分之十│      │
 │10.│寅  ○        │再除以十二＝九六六三元（四捨五入）　　　　　　│      │
 │  │Ｐ○○        │　　　　　　　　　　　　　　　　　　　　　　　│      │
 │  │丁○○        │　　　　　　　　　　　　　                    │      │
 ├─┼───────┼───────────────────────┼───┤
 │  │Ｗ○○○      │二一九四四元乘以四一．六九平方公尺乘以百分之十│      │
 │11.│Ｙ○○○      │再除以十二＝七六二四元（四捨五入）　　　　　　│　    │
 │  │              │　　　　　　　　　　　　　　　　　　　　　　　│      │
 │  │              │　　　　　　　　　　　　　　　                │      │
 ├─┼───────┼───────────────────────┼───┤
 │  │Ｎ○○        │二一九四四元乘以四一．六九平方公尺乘以百分之十│      │
 │12.│Ｏ○○        │再除以十二＝七六二四元（四捨五入）　　　　　　│      │
 │  │Ｍ○○        │　　　　　　　　　　　　　　　　　　　　　　　│      │
 ├─┼───────┼───────────────────────┼───┤
 │  │Ｃ○○○      │二一九四四元乘以三九．０五平方公尺乘以百分之十│      │
 │13.│亥○○        │再除以十二＝七一四一元（四捨五入）　　　　　　│      │
 │  │天○○        │　　　　　　　　　　　　　　　　　　　　　　　│      │
 │  │              │　　　　　　　　　　　　　　　　　　　　　　　│      │
 ├─┼───────┼───────────────────────┼───┤
 │  │甲○○        │二一九四四元乘以三五．四二平方公尺乘以百分之十│      │
 │14.│乙○○○      │再除以十二＝六四七七元（四捨五入）　　　　　　│      │
 │  │              │　　　　　　　　　　　　　　　　　　　　　　　│      │
 ├─┼───────┼───────────────────────┼───┤
 │  │Ｂ○○ Ｓ○○ │二一九四四元乘以五九．三九平方公尺乘以百分之十│      │
 │15.│地○○        │再除以十二＝一０八六０（四捨五入）　　　　　　│      │
 │  │宇○○        │　　　　　　　　　　　　　　　　　　　　　　　│      │
 │  │戊○○○      │　　　　　　　　　　　　　　                  │      │
 ├─┼───────┼───────────────────────┼───┤
 │  │Ｖ○○        │二一九四四元乘以五二．四三平方公尺乘以百分之十│      │
 │16.│              │再除以十二＝九五八八元（四捨五入）　　　　　　│      │
 │  │              │　　　　　　　　　　　　　　　　　　　　　　　│      │
 │  │              │　　　　　　　　　　　　　　　　　　　　　    │      │
 ├─┼───────┼───────────────────────┼───┤
 │  │卯○○        │（二一九四四元乘以二六．六０平方公尺）＋（一０│      │
 │17.│玄○○        │三四六元乘以二六．０七平方公尺）＋（九六五七元│      │
 │  │              │乘以一．一四平方公尺）乘以百分之十再除以十二＝│      │
 │  │              │七二０四元（四捨五入）　　　　　　　　　　　　│      │
 │  │              │　　　　　　　　　　　　　　　　　　　　　　　│      │
 ├─┼───────┼───────────────────────┼───┤
 │  │庚○○ 壬○○ │（二一九四四元乘以四一．八一平方公尺）＋（一０│      │
 │18│癸○○ 辛○○ │三四六元乘以三九．五五平方公尺）＋（九六五七元│      │
 │  │              │乘以二．五四平方公尺）乘以百分之十再除以十二＝│      │
 │  │              │一一三七九元(四捨五入)　　　　　　　　　　　　│      │
 │  │              │　　　　　　　　　　　　　　　　　　　　　　　│      │
 ├─┼───────┼───────────────────────┼───┤
 │  │午○○        │（二一九四四元乘以三三．七六平方公尺）＋（一０│      │
 │19│未○○        │三四六元乘以三０．一０平方公尺）＋（九六五七元│      │
 │  │              │乘以三．０一平方公尺）乘以百分之十再除以十二＝│      │
 │  │              │九０一０元（四捨五入）　　　　　　　　　　　  │      │
 │  │              │　　　　　　　　　　　　　　　　　　　　　　　│      │
 ├─┼───────┼───────────────────────┼───┤
 │  │Ｔ○○        │（二一九四四元乘以一四．九０平方公尺）＋（一０│      │
 │20│　　　        │三四六元乘以三二．八０平方公尺）乘以百分之十再│      │
 │  │              │除以十二＝五五五三（四捨五入）                │      │
 │  │              │　　　　　　　　　　　　　　　　　　　　　　　│      │
 │  │              │　　　　　　　　　　　　　　　　　　　　　　　│      │
 ├─┼───────┼───────────────────────┼───┤
 │  │Ｆ○○        │（一０三四六元乘以四四．六三平方公尺）＋（九六│      │
 │21│　　　        │五七元乘以六．五０平方公尺）乘以百分之十再除以│      │
 │  │              │十二＝四三七一（四捨五入）                    │      │
 │  │              │　　　　　　　　　　　　　　　　　　　　　　　│      │
 └─┴───────┴───────────────────────┴───┘
附表六：
 ┌─┬───────┬───────────────────────┬───┐
 │  │ 被        告 │ 相　當　於　租　金　之　不　當　利　益       │備  註│
 ├─┼───────┼───────────────────────┼───┤
 │  │Ｉ○○ Ｋ○○ │二一九四四元（九五三地號）乘以三六．九六平方公│      │
 │1.│Ｇ○○ 寅○   │尺乘以百分之五再除以十二＝三三七九元（每月，下│      │
 │  │Ｈ○○        │同，四捨五入）　　　　　　　　　　　　　　　　│      │
 │  │Ｊ○○        │　　　　　　　　　　　　　　　　　　　　　　　│      │
 │  │Ｌ○○        │　　　　　                                    │      │
 ├─┼───────┼───────────────────────┼───┤
 │  │Ｒ○○○      │二一九四四元乘以三六．一九平方公尺乘以百分之五│      │
 │2.│              │再除以十二＝三三０九元（四捨五入）　　　　　　│      │
 │  │              │　　　　　　　　　　　　　　　　　　　　　　　│      │
 ├─┼───────┼───────────────────────┼───┤
 │  │Ｒ○○○      │二一九四四元乘以三九．四二平方公尺乘以百分之五│      │
 │3.│              │再除以十二＝三四０五元（四捨五入）　　　　　　│      │
 │  │              │　　　　　　　　　　　　　　　　　　　　　　　│      │
 ├─┼───────┼───────────────────────┼───┤
 │  │子○○        │二一九四四乘以二七．七二平方公尺乘以百分之五再│      │
 │4.│丑○○○      │除以十二＝二五三五元（四捨五入）　　　　　　　│      │
 │  │              │　　　　　　　　　　　　　　　　　　　　　　　│      │
 │  │              │　　　　　　　　　　                          │      │
 ├─┼───────┼───────────────────────┼───┤
 │  │Ａ○○        │二一九四四元乘以三六．五四平方公尺乘以百分之五│      │
 │5.│Ｅ○○        │再除以十二＝三三四一元（四捨五入）　　　　　　│      │
 │  │              │　　　　　　　　　　　　　　　　　　　　　　　│      │
 ├─┼───────┼───────────────────────┼───┤
 │  │Ｄ○○        │二一九四四元乘以二六．二七平方公尺乘以百分之五│      │
 │6.│宙○○        │再除以十二＝二四０二元（四捨五入）　　　　　　│      │
 │  │酉○○        │　　　　　　　　　　　　　　　　　　　　　　　│      │
 ├─┼───────┼───────────────────────┼───┤
 │  │Ｄ○○        │二一九四四元乘以二七．四一平方公尺乘以百分之五│      │
 │7.│宙○○        │再除以十二＝二五０六元（四拾五入）　　　　　　│      │
 │  │酉○○        │　　　　　　　　　　　　　　　　　　　　　　　│      │
 ├─┼───────┼───────────────────────┼───┤
 │  │Ｘ○○        │二一九四四元乘以三四．三七平方公尺乘以百分之五│      │
 │8.│己○○        │再除以十二＝三一四三元（四捨五入）　　　　　　│      │
 │  │              │　　　　　　　　　　　　　　　　　　　　　　　│      │
 │  │              │　　　　　　　　　　                          │      │
 ├─┼───────┼───────────────────────┼───┤
 │  │辰○○        │二一九四四元乘以五八．六四平方公尺乘以百分之五│      │
 │9.│              │再除以十二＝五三六二元（四捨五入）　　　　　  │      │
 │  │              │　　　　　　　　　　　　　　　　　　　　　　　│      │
 ├─┼───────┼───────────────────────┼───┤
 │  │Ｉ○○        │二一九四四元乘以五二．八四平方公尺乘以百分之三│      │
 │10.│寅  ○        │再除以十二＝二八九九元（四捨五入）　　　　　　│      │
 │  │Ｐ○○        │　　　　　　　　　　　　　　　　　　　　　　　│      │
 │  │丁○○        │　　　　　　　　　　　　　                    │      │
 ├─┼───────┼───────────────────────┼───┤
 │  │Ｗ○○○      │二一九四四元乘以四一．六九平方公尺乘以百分之三│      │
 │11.│Ｙ○○○      │再除以十二＝二二八七元（四捨五入）　　　　　　│　    │
 │  │              │　　　　　　　　　　　　　　　　　　　　　　　│      │
 │  │              │　　　　　　　　　　　　　　　                │      │
 ├─┼───────┼───────────────────────┼───┤
 │  │Ｎ○○        │二一九四四元乘以四一．六九平方公尺乘以百分之三│      │
 │12.│Ｏ○○        │再除以十二＝二二八七元（四捨五入）　　　　　　│      │
 │  │Ｍ○○        │　　　　　　　　　　　　　　　　　　　　　　　│      │
 ├─┼───────┼───────────────────────┼───┤
 │  │Ｃ○○○      │二一九四四元乘以三九．０五平方公尺乘以百分之三│      │
 │13.│亥○○        │再除以十二＝二一四二元（四捨五入）　　　　　　│      │
 │  │天○○        │　　　　　　　　　　　　　　　　　　　　　　　│      │
 │  │              │　　　　　　　　　　　　　　　　　　　　　　　│      │
 ├─┼───────┼───────────────────────┼───┤
 │  │甲○○        │二一九四四元乘以三五．四二平方公尺乘以百分之三│      │
 │14.│乙○○○      │再除以十二＝一九四三元（四捨五入）　　　　　　│      │
 │  │              │　　　　　　　　　　　　　　　　　　　　　　　│      │
 ├─┼───────┼───────────────────────┼───┤
 │  │Ｂ○○ Ｓ○○ │二一九四四元乘以五九．三九平方公尺乘以百分之三│      │
 │15.│地○○        │再除以十二＝三二五八（四捨五入）　　　　　　  │      │
 │  │宇○○        │　　　　　　　　　　　　　　　　　　　　　　　│      │
 │  │戊○○○      │　　　　　　　　　　　　　　                  │      │
 ├─┼───────┼───────────────────────┼───┤
 │  │Ｖ○○        │二一九四四元乘以五二．四三平方公尺乘以百分之三│      │
 │16.│              │再除以十二＝二八七六元（四捨五入）　　　　　　│      │
 │  │              │　　　　　　　　　　　　　　　　　　　　　　　│      │
 │  │              │　　　　　　　　　　　　　　　　　　　　　    │      │
 ├─┼───────┼───────────────────────┼───┤
 │  │卯○○        │（二一九四四元乘以二六．六０平方公尺）＋（一０│      │
 │17.│玄○○        │三四六元乘以二六．０七平方公尺）＋（九六五七元│      │
 │  │              │乘以一．一四平方公尺）乘以百分之五再除以十二＝│      │
 │  │              │三六０二元（四捨五入）　　　　　　　　　　　　│      │
 │  │              │　　　　　　　　　　　　　　　　　　　　　　　│      │
 ├─┼───────┼───────────────────────┼───┤
 │  │庚○○ 壬○○ │（二一九四四元乘以四一．八一平方公尺）＋（一０│      │
 │18│癸○○ 辛○○ │三四六元乘以三九．五五平方公尺）＋（九六五七元│      │
 │  │              │乘以二．五四平方公尺）乘以百分之三再除以十二＝│      │
 │  │              │三三七八元(四捨五入)　　　　　　　　　　　　  │      │
 │  │              │　　　　　　　　　　　　　　　　　　　　　　　│      │
 ├─┼───────┼───────────────────────┼───┤
 │  │午○○        │（二一九四四元乘以三三．七六平方公尺）＋（一０│      │
 │19│未○○        │三四六元乘以三０．一０平方公尺）＋（九六五七元│      │
 │  │              │乘以三．０一平方公尺）乘以百分之三再除以十二＝│      │
 │  │              │二七０三元（四捨五入）　　　　　　　　　　　  │      │
 │  │              │　　　　　　　　　　　　　　　　　　　　　　　│      │
 ├─┼───────┼───────────────────────┼───┤
 │  │Ｔ○○        │（二一九四四元乘以一四．九０平方公尺）＋（一０│      │
 │20│　　　        │三四六元乘以三二．八０平方公尺）乘以百分之三再│      │
 │  │              │除以十二＝一六六六（四捨五入）                │      │
 │  │              │　　　　　　　　　　　　　　　　　　　　　　　│      │
 │  │              │　　　　　　　　　　　　　　　　　　　　　　　│      │
 ├─┼───────┼───────────────────────┼───┤
 │  │Ｆ○○        │（一０三四六元乘以四四．六三平方公尺）＋（九六│      │
 │21│　　　        │五七元乘以六．五０平方公尺）乘以百分之三再除以│      │
 │  │              │十二＝一三一一（四捨五入）                    │      │
 │  │              │　　　　　　　　　　　　　　　　　　　　　　　│      │
 └─┴───────┴───────────────────────┴───┘
